臺灣新竹地方法院刑事判決
110年度易字第558號
公  訴  人  臺灣新竹地方檢察署檢察官
被      告  呂侑星



選任辯護人  劉昌樺律師
上列被告因詐欺案件，經檢察官提起公訴（110年度偵緝字第328
號），於本院準備程序進行中，就被訴事實為有罪之陳述，經合
議庭裁定由受命法官獨任進行簡式審判程序，判決如下：
    主      文
呂侑星犯詐欺取財罪，處有期徒刑壹年拾月。
未扣案之犯罪所得新臺幣肆佰伍拾參萬玖仟元沒收，於全部或一
部不能沒收或不宜執行沒收時，追徵其價額。
    事實及理由
一、呂侑星（另涉犯偽造有價證券罪嫌部分，由檢察官另分案偵
    辦）與蔡若亞（所涉詐欺罪嫌部分，業經檢察官為不起訴處
    分確定）為夫妻關係，呂侑星基於意圖為自己不法所有之詐
    欺取財之接續犯意，於民國109年2月13日晚間11時41分許，
    假藉蔡若亞名義以網路假交友之方式在聊天室上認識許育勝
    ，自此即向許育勝分別佯稱因打官司亟需周轉、生活費不足
    、償還銀行債務等理由需款甚急需要許育勝之借款幫助，並
    傳送蔡若亞之國民身分證及蔡若亞申辦之中國信託商業銀行
    帳號000-000000000000號帳戶、臺灣中小企業銀行帳號000-
    0000000000號帳戶存簿之照片取信許育勝，致許育勝陷於錯
    誤，分別於附表二所示時間，匯款如附表二所示金額至蔡若
    亞前開帳戶。呂侑星又承前犯意，先分別假藉償還租車費用
    、投資及玩線上遊戲等理由，各向其租用車號000-0000號白
    色賓士租賃車之杜拜車業租賃公司之負責人吳宥鋐及在網路
    遊戲三國群英傳M上認識之網友謝恩通、鄭宛珊、李以喬、
    李哲詮、黃亦棋、王琮堯、黃振軒、陳勝森等9人（所涉幫
    助詐欺罪嫌部分，另由警方偵辦中）取得如附表一所示銀行
    帳戶之帳號，再以附表三所示之詐騙方法傳送予許育勝，致
    許育勝陷於錯誤，於附表三所示時間，匯款如附表三所示款
    項至吳宥鋐、謝恩通、鄭宛珊、李以喬、李哲詮、黃亦棋、
    王琮堯、黃振軒、陳勝森等9人之如附表一所示銀行帳戶，
    且以附表三所示之理由，用已償還吳宥鋐、謝恩通、鄭宛珊
    、李以喬、李哲詮、黃亦棋、王琮堯、黃振軒、陳勝森等9
    人之欠款、投資款，若有餘款再使其等轉匯至蔡若亞上開帳
    戶；另自109年2月18日起，假藉蔡若亞名義傳送其假冒律師
    之對話錄音檔予許育勝，並提供其聯絡電話予許育勝，再分
    飾假扮蔡若亞之委任律師，自稱為張清雄律師事務所之受雇
    律師以取信許育勝，並於109年7月11日上午9時許，在高雄
    市文信路與南屏路口之7-11便利商店前，駕駛向吳宥鋐承租
    之前開車號000-0000號白色賓士租賃車前來與許育勝會面，
    向許育勝佯稱：因為蔡若亞有很多債務的問題，必須先把銀
    行債務解除，銀行才能開通他的帳戶云云，另於109年7月27
    日上午9時30分許，在高雄市漢來飯店旁萊爾富便利超商前
    ，呂侑星仍駕駛前開賓士車前來與許育勝會面，復向許育勝
    佯稱：蔡若亞委任其與銀行協商，銀行想要以律師事務所的
    名義去跟法院協商，目的要解開蔡若亞的帳戶云云，許育勝
    此時發覺呂侑星穿著與談吐與一般律師有異，發覺遭詐騙，
    方報警究辦，始循線查獲上情，期間呂侑星共計詐取新臺幣
    （下同）453萬9,000元（起訴書誤載為462萬9,000元，業據
    公訴檢察官當庭更正為453萬,9000元）之不法利益。
二、案經許育勝訴由新竹縣政府警察局竹北分局報請臺灣新竹地
    方檢察署檢察官偵查起訴。
壹、程序部分：
    被告呂侑星犯本件之罪，係死刑、無期徒刑、最輕本刑為3
    年以上有期徒刑以外之罪，亦非高等法院管轄之第一審案件
    ，於本院準備程序進行中，被告先就被訴事實為有罪之陳述
    ，經告知被告簡式審判程序之旨，並聽取公訴人、辯護人及
    被告之意見後，本院合議庭裁定由受命法官進行簡式審判程
    序，是本件之證據調查，依刑事訴訟法第273條之2規定，不
    受同法第159條第1項、第161條之2、第161條之3、第163條
    之1及第164條至第170條規定之限制，合先敘明。
貳、實體部分：
一、認定犯罪事實所憑之證據及理由：
    上開犯罪事實，業據被告呂侑星於本院審理時自白認罪（見
    本院卷第166頁、第184頁、第197頁、第203頁），核與證人
    即告訴人許育勝於警詢及偵訊時之證述（見110偵2241卷第1
    3頁至第14頁、第161頁背面至第163頁、110偵緝328卷第64
    頁、第73頁至第74頁）、證人即另案被告謝恩通於警詢時之
    證述（見110偵2241卷第15頁至第16頁）、證人即另案被告
    鄭宛珊於警詢時之證述（見110偵2241卷第17頁至第18頁）
    、證人即另案被告吳宥鋐於警詢及偵訊時之證述（見110偵2
    241卷第19頁至第20頁、第128頁背面至第129頁）、證人即
    另案被告李以喬於警詢時之證述（見110偵2241卷第21頁至
    第22頁）、證人即另案被告李哲銓於警詢及偵訊時之證述（
    見110偵2241卷第23頁至第24頁、第163頁背面至第164頁）
    、證人即另案被告黃奕棋於警詢及偵訊時之證述（見110偵2
    241卷第25頁至第26頁、第164頁正面）、證人即另案被告王
    琮堯於警詢及偵訊時之證述（見110偵2241卷第27頁至第28
    頁、第163頁）、證人即另案被告黃振軒於警詢及偵訊時之
    證述（見110偵2241卷第29頁至第30頁、第164頁背面至第16
    5頁）、證人即另案被告陳勝森於警詢及偵訊時之證述相符
    （見110偵2241卷第31頁至第34頁、第164頁），此外，復有
    高雄市政府警察局鳳山分局偵查隊陳報單、受理各類案件紀
    錄表、受理刑事案件報案三聯單、內政部警政署反詐騙諮詢
    專線紀錄表及受理詐騙帳戶通報警示簡便格式表、告訴人許
    育勝之局號0000000帳號0000000號郵政存簿儲金簿封面、中
    華郵政股份有限公司局號0000000帳號0000000號之查詢12個
    月交易/彙總登摺明細、中華郵政股份有限公司局號0000000
    號帳號0000000號之查詢12個月交易/彙總登摺明細、局號00
    00000號帳號0000000號郵政存簿儲金簿封面、合作金庫銀行
    帳號0000000000000號綜合存款存摺封面及內頁、玉山銀行
    帳號0000000000000號存摺封面、玉山銀行帳號00000000000
    00號存戶交易明細、凱基銀行帳號00000000000000號存摺及
    內頁、中國信託銀行帳號000000000000號存摺封面、中國信
    託銀行帳號000000000000號之存款交易明細、LINE通訊軟體
    訊息列印資料及檢察官110年4月29日勘驗筆錄等件在卷可佐
    （見110偵2241卷第47頁至第63頁、第64頁、第65頁、第65
    頁背面至第72頁、第73頁背面、第74頁至第76頁、第77頁、
    第78頁至第79頁、第80頁至第85頁、第86頁、第87頁至第99
    頁、第156頁至第159頁、110偵緝328卷第73頁背面至第74頁
    、第91頁至第112頁），足認被告任意性之自白與事實相符
    。從而，本案事證明確，被告上開犯行，洵堪認定，應依法
    論科。
二、論罪科刑
  ㈠核被告呂侑星所為，係犯刑法第339條第1項之詐欺取財罪。
    按所謂接續犯，係指數行為於同時同地或密切接近之時地實
    施，侵害同一之法益，各行為之獨立性極為薄弱，依一般社
    會健全觀念，在時間差距上，難以強行分開，在刑法評價上
    ，以視為數個舉動之接續施行，合為包括之一行為予以評價
    ，較為合理，而為包括之一罪（最高法院86年台上字第3295
    號判決意旨足參）。查被告主觀上基於單一犯意，於附表二
    及附表三各編號所示之密接時間內，對同一告訴人許育勝，
    先後多次施詐術，致告訴人陷於錯誤而交付財物，犯罪手法
    相同，各行為之獨立性極為薄弱，難以強行分割，在刑法評
    價上，侵害同一法益，應視為數個舉動之接續施行，為接續
    犯，應僅以一罪論。
  ㈡爰以行為人之責任為基礎，審酌被告不思以正當方法獲取金
    錢，僅因缺錢花用，竟施詐術使告訴人陷於錯誤，而取得上
    開財物，其濫用告訴人對被告之善心，漠視法紀且不尊重他
    人財產權，並使告訴人蒙受重大損失，實值非難；惟被告犯
    後坦承犯行，犯後態度尚可，兼衡其自述高中畢業之智識程
    度、羈押前擔任廚師工作，月薪新臺幣（下同）5萬元，尚
    有妻子及兩名子女待其扶養之生活狀況（見本院卷第203頁
    至第204頁），及被告雖有和解意願，然因始終無法履行告
    訴人所提出之和解條件，致未能達成和解等一切情狀，量處
    如主文所示之刑，以資懲儆。
三、沒收：按犯罪所得，屬於犯罪行為人者，沒收之；前二項之
    沒收，於全部或一部不能沒收或不宜執行沒收時，追徵其價
    額；刑法第38條之1第1項前段、第3項分別定有明文。經查
    ，本案被告為上開詐欺取財犯行，合計詐得453萬9,000元（
    計算式：附表二所示之犯罪所得合計為251萬2,100元；加上
    附表三所示之犯罪所得合計為202萬6,900元，總計為453萬9
    ,000元），為被告之犯罪所得，應依刑法第38條之1第1項、
    第3項規定宣告沒收之，並於全部或一部不能沒收或不宜執
    行沒收時，追徵其價額。至「追徵」為沒收不能或不宜時之
    替代措施，性質上為檢察官之執行方法，將舊制之追徵、抵
    償、追繳等方法統一稱為「追徵」，此不僅包括沒收原物為
    金錢以外之其他財物而不能或不宜沒收時，亦包括沒收原物
    為金錢而不能或不宜沒收時，均得宣告以追徵方法替代，至
    於實際執行上究應如何以金錢繳納或金錢以外之其他財產抵
    充，則由檢察官依具體情況執行之，附此敘明。
據上論斷，應依刑事訴訟法第273條之1第1項、第299 條第1項前
段，判決如主文。
本案經檢察官廖啟村提起公訴，檢察官孫立婷到庭執行職務。
中　　華　　民　　國　 110　　年　　10　　月　　7　　日
                   刑事第五庭  法  官  華澹寧　　　　　
以上正本證明與原本無異。　　　　　　　　　 
如不服本判決應於收受本判決後20日內向本院提出上訴書狀，上
訴書狀應敘述具體理由。上訴書狀未敘述上訴理由者，應於上訴
期間屆滿後20日內補提理由書狀於本院（均須按他造當事人之人
數附繕本）「切勿逕送上級法院」。
中　　華　　民　　國　 110　　年　　10　　月　　7　　日
                               書記官  吳羽君
附錄本案論罪科刑法條：
刑法第339條第1項
意圖為自己或第三人不法之所有，以詐術使人將本人或第三人之
物交付者，處5 年以下有期徒刑、拘役或科或併科50萬元以下罰
金。
附表一：
編號 提供帳戶者 申辦銀行 帳號 備註 1 吳宥鋐 中國信託商業銀行 000-000000000000號  2 謝恩通 中國信託商業銀行 000-000000000000號  3 鄭宛珊 玉山國際商業銀行 000-0000000000000號  4 李以喬 中華郵政股份有限公司 000-00000000000000號  5 李哲銓 中國信託商業銀行 000-000000000000號  6 黃亦棋 中國信託商業銀行 000-000000000000號  7 王琮堯 合作金庫商業銀行 000-0000000000000號  8 黃振軒 中國信託商業銀行 000-000000000000號    台新國際商業銀行 000-00000000000000號  9 陳勝森 中國信託商業銀行 000-000000000000號  

附表二：
編  號 被害人 匯入帳戶 匯款時間（民國） 匯款金額（新臺幣） 備註 1 許育勝 臺灣中小企業銀行帳號000-0000000000號 109年2月23日凌晨0時1分許 2萬元  2 許育勝 臺灣中小企業銀行帳號000-0000000000號 109年2月23日上午8時17分許 5,000元  3 許育勝 臺灣中小企業銀行帳號000-0000000000號 109年2月23日上午10時53分許 8,000元  4 許育勝 臺灣中小企業銀行帳號000-0000000000號 109年2月25日上午4時4分許 5,000元  5 許育勝 臺灣中小企業銀行帳號000-0000000000號 109年2月25日上午8時20分許 3,000元  6 許育勝 臺灣中小企業銀行帳號000-0000000000號 109年2月25日晚間9時30分許 2萬2,000元  7 許育勝 臺灣中小企業銀行帳號000-0000000000號 109年2月26日上午11時5分許 1萬8,000元  8 許育勝 臺灣中小企業銀行帳號000-0000000000號 109年2月27日上午10時13分許 2萬6,000元  9 許育勝 臺灣中小企業銀行帳號000-0000000000號 109年2月28日凌晨1時25分許 6,000元  10 許育勝 臺灣中小企業銀行帳號000-0000000000號 109年2月28日上午10時6分許 3萬元  11 許育勝 臺灣中小企業銀行帳號000-0000000000號 109年3月1日凌晨2時40分許 2萬元  12 許育勝 臺灣中小企業銀行帳號000-0000000000號 109年3月2日中午12時48分許 2萬元  13 許育勝 臺灣中小企業銀行帳號000-0000000000號 109年3月2日下午1時2分許 2萬元  14 許育勝 臺灣中小企業銀行帳號000-0000000000號 109年3月2日下午4時24分許 1萬元  15 許育勝 臺灣中小企業銀行帳號000-0000000000號 109年3月3日下午5時35分許 7萬元  16 許育勝 臺灣中小企業銀行帳號000-0000000000號 109年3月4日上午9時38分許 1萬元  17 許育勝 臺灣中小企業銀行帳號000-0000000000號 109年3月4日下午3時33分許 1萬元  18 許育勝 臺灣中小企業銀行帳號000-0000000000號 109年3月4日晚間9時51分許 1萬元  19 許育勝 臺灣中小企業銀行帳號000-0000000000號 109年3月5日下午4時50分許 5萬元  20 許育勝 臺灣中小企業銀行帳號000-0000000000號 109年3月5日下午5時22分許 1,000元  21 許育勝 臺灣中小企業銀行帳號000-0000000000號 109年3月5日晚間9時28分許 1萬元  22 許育勝 臺灣中小企業銀行帳號000-0000000000號 109年3月7日下午4時9分許 5,000元 無褶存款 23 許育勝 臺灣中小企業銀行帳號000-0000000000號 109年3月9日下午3時32分許 1萬5,000元  24 許育勝 臺灣中小企業銀行帳號000-0000000000號 109年3月10日上午10時36分許 1萬5,000元  25 許育勝 臺灣中小企業銀行帳號000-0000000000號 109年3月10日晚間7時57分許 1萬2,400元  26 許育勝 臺灣中小企業銀行帳號000-0000000000號 109年3月11日凌晨2時17分許 2,000元  27 許育勝 臺灣中小企業銀行帳號000-0000000000號 109年3月11日上午4時13分許 4,000元  28 許育勝 臺灣中小企業銀行帳號000-0000000000號 109年3月11日下午2時45分許 1萬5,000元  29 許育勝 臺灣中小企業銀行帳號000-0000000000號 109年3月11日下午5時46分許 5,000元  30 許育勝 臺灣中小企業銀行帳號000-0000000000號 109年3月12日上午10時28分許 2萬元  31 許育勝 臺灣中小企業銀行帳號000-0000000000號 109年3月13日上午8時55分許 1萬元  32 許育勝 臺灣中小企業銀行帳號000-0000000000號 109年3月16日上午9時 5萬元  33 許育勝 臺灣中小企業銀行帳號000-0000000000號 109年3月18日上午9時13分許 1萬元  34 許育勝 臺灣中小企業銀行帳號000-0000000000號 109年3月19日晚間7時1分許 2,000元  35 許育勝 臺灣中小企業銀行帳號000-0000000000號 109年3月21日凌晨1時8分許 8,000元  36 許育勝 臺灣中小企業銀行帳號000-0000000000號 109年3月22日晚間6時50分許 1萬3,000元  37 許育勝 臺灣中小企業銀行帳號000-0000000000號 109年3月22日晚間9時21分許 3,000元  38 許育勝 臺灣中小企業銀行帳號000-0000000000號 109年3月23日上午5時52分許 4,000元  39 許育勝 臺灣中小企業銀行帳號000-0000000000號 109年3月23日上午10時49分許 2萬元  40 許育勝 臺灣中小企業銀行帳號000-0000000000號 109年3月23日中午12時54分許 1萬元  41 許育勝 臺灣中小企業銀行帳號000-0000000000號 109年3月24日下午4時52分許 1萬元  42 許育勝 臺灣中小企業銀行帳號000-0000000000號 109年3月25日下午5時56分許 3萬8,000元  43 許育勝 臺灣中小企業銀行帳號000-0000000000號 109年3月30日上午11時33分許 7,000元  44 許育勝 臺灣中小企業銀行帳號000-0000000000號 109年3月30日上午11時33分許 1萬元  45 許育勝 臺灣中小企業銀行帳號000-0000000000號 109年4月2日上午11時55分許 1萬7,000元  46 許育勝 臺灣中小企業銀行帳號000-0000000000號 109年4月11日中午12時11分許 1萬元  47 許育勝 臺灣中小企業銀行帳號000-0000000000號 109年4月12日晚間9時11分許 3,000元  48 許育勝 臺灣中小企業銀行帳號000-0000000000號 109年4月12日晚間11時10分許 2,000元  49 許育勝 臺灣中小企業銀行帳號000-0000000000號 109年4月13日上午10時39分許 8,000元  50 許育勝 臺灣中小企業銀行帳號000-0000000000號 109年4月20日上午9時14分許 5萬元  51 許育勝 臺灣中小企業銀行帳號000-0000000000號 109年4月20日上午9時25分許 4,000元  52 許育勝 臺灣中小企業銀行帳號000-0000000000號 109年4月24日晚間7時45分許 1萬5,000元  53 許育勝 臺灣中小企業銀行帳號000-0000000000號 109年4月28日上午11時37分許 1萬元  54 許育勝 臺灣中小企業銀行帳號000-0000000000號 109年4月28日中午12時26分許 4,500元  55 許育勝 臺灣中小企業銀行帳號000-0000000000號 109年4月30日上午7時51分許 3萬2,400元  56 許育勝 臺灣中小企業銀行帳號000-0000000000號 109年5月1日上午8時39分許 2萬元  57 許育勝 臺灣中小企業銀行帳號000-0000000000號 109年5月1日下午2時54分許 1萬元  58 許育勝 臺灣中小企業銀行帳號000-0000000000號 109年5月4日下午1時37分許 5萬元  59 許育勝 臺灣中小企業銀行帳號000-0000000000號 109年5月4日下午1時37分許 4萬7,000元  60 許育勝 臺灣中小企業銀行帳號000-0000000000號 109年5月5日中午12時15分許 5萬元  61 許育勝 臺灣中小企業銀行帳號000-0000000000號 109年5月5日中午12時15分許 3萬5,000元  62 許育勝 臺灣中小企業銀行帳號000-0000000000號 109年5月6日晚間6時17分許 1萬2,000元  63 許育勝 臺灣中小企業銀行帳號000-0000000000號 109年5月7日凌晨1時44分許 1,000元  64 許育勝 臺灣中小企業銀行帳號000-0000000000號 109年5月7日上午8時44分許 5,000元  65 許育勝 臺灣中小企業銀行帳號000-0000000000號 109年5月7日下午4時43分許 2萬5,000元  66 許育勝 臺灣中小企業銀行帳號000-0000000000號 109年5月8日上午9時35分許 1萬3,000元  67 許育勝 臺灣中小企業銀行帳號000-0000000000號 109年5月9日下午5時許 1萬9,000元  68 許育勝 臺灣中小企業銀行帳號000-0000000000號 109年5月10日下午1時14分許 1萬3,000元  69 許育勝 臺灣中小企業銀行帳號000-0000000000號 109年5月10日晚間8時3分許 7,500元  70 許育勝 臺灣中小企業銀行帳號000-0000000000號 109年5月10日晚間10時29分許 5,000元  71 許育勝 臺灣中小企業銀行帳號000-0000000000號 109年5月13日下午1時23分許 3萬4,000元  72 許育勝 臺灣中小企業銀行帳號000-0000000000號 109年5月14日晚間7時21分許 2萬3,000元  73 許育勝 臺灣中小企業銀行帳號000-0000000000號 109年5月15日上午11時12分許 2萬元  74 許育勝 臺灣中小企業銀行帳號000-0000000000號 109年5月18日上午11時49分許 5,000元  75 許育勝 臺灣中小企業銀行帳號000-0000000000號 109年5月19日晚間8時16分許 1萬3,000元  76 許育勝 臺灣中小企業銀行帳號000-0000000000號 109年5月20日下午3時36分許 2,000元  77 許育勝 臺灣中小企業銀行帳號000-0000000000號 109年5月20日下午4時52分許 8,000元  78 許育勝 臺灣中小企業銀行帳號000-0000000000號 109年5月21日晚間7時58分許 2萬元  79 許育勝 臺灣中小企業銀行帳號000-0000000000號 109年5月22日上午8時33分許 1萬5,000元  80 許育勝 臺灣中小企業銀行帳號000-0000000000號 109年5月26日下午5時17分許 5,000元  81 許育勝 臺灣中小企業銀行帳號000-0000000000號 109年6月5日下午3時37分許 8,000元  82 許育勝 臺灣中小企業銀行帳號000-0000000000號 109年6月6日下午2時28分許 3,000元  83 許育勝 臺灣中小企業銀行帳號000-0000000000號 109年6月11日晚間6時8分許 5,000元  84 許育勝 臺灣中小企業銀行帳號000-0000000000號 109年6月11日晚間7時11分許 1萬5,000元  85 許育勝 臺灣中小企業銀行帳號000-0000000000號 109年6月12日上午4時58分許 1萬5,000元  86 許育勝 臺灣中小企業銀行帳號000-0000000000號 109年6月12日上午7時59分許 1萬5,000元  87 許育勝 臺灣中小企業銀行帳號000-0000000000號 109年6月13日下午4時7分許 2萬2,000元  88 許育勝 臺灣中小企業銀行帳號000-0000000000號 109年6月14日中午12時40分許 4萬元  89 許育勝 臺灣中小企業銀行帳號000-0000000000號 109年6月15日晚間6時39分許 9,000元  90 許育勝 臺灣中小企業銀行帳號000-0000000000號 109年6月15日晚間9時56分許 2萬元  91 許育勝 臺灣中小企業銀行帳號000-0000000000號 109年6月16日下午4時8分許 2萬元  92 許育勝 臺灣中小企業銀行帳號000-0000000000號 109年6月17日上午8時39分許 3萬元  93 許育勝 臺灣中小企業銀行帳號000-0000000000號 109年6月18日中午12時38分許 5,000元  94 許育勝 臺灣中小企業銀行帳號000-0000000000號 109年6月18日下午5時57分許 5,000元  95 許育勝 臺灣中小企業銀行帳號000-0000000000號 109年6月19日上午7時10分許 3,800元  96 許育勝 臺灣中小企業銀行帳號000-0000000000號 109年6月19日下午1時12分許 3萬元  97 許育勝 臺灣中小企業銀行帳號000-0000000000號 109年6月20日中午12時4分許 3萬元  98 許育勝 臺灣中小企業銀行帳號000-0000000000號 109年6月20日晚間6時7分許 5,000元  99 許育勝 臺灣中小企業銀行帳號000-0000000000號 109年6月21日下午5時28分許 1萬5,000元  100 許育勝 臺灣中小企業銀行帳號000-0000000000號 109年6月22日中午12時34分許 5,000元  101 許育勝 臺灣中小企業銀行帳號000-0000000000號 109年6月23日中午12時17分許 1萬元  102 許育勝 臺灣中小企業銀行帳號000-0000000000號 109年6月23日中午12時17分許 5,000元  103 許育勝 臺灣中小企業銀行帳號000-0000000000號 109年6月24日下午4時12分許 2萬元  104 許育勝 臺灣中小企業銀行帳號000-0000000000號 109年6月26日凌晨0時43分許 1,000元 原起訴書附表二編號105 105 許育勝 臺灣中小企業銀行帳號000-0000000000號 109年6月22日上午11時許 5萬元 原起訴書附表二編號106 106 許育勝 臺灣中小企業銀行帳號000-0000000000號 109年6月22日上午11時許 1萬3,000元 原起訴書附表二編號107 107 許育勝 臺灣中小企業銀行帳號000-0000000000號 109年6月27日上午11時40分許 3萬7,000元 原起訴書附表二編號108 108 許育勝 臺灣中小企業銀行帳號000-0000000000號 109年6月28日晚間8時41分許 1,000元 原起訴書附表二編號109 109 許育勝 臺灣中小企業銀行帳號000-0000000000號 109年6月29日下午3時17分許 5萬元 原起訴書附表二編號110 110 許育勝 臺灣中小企業銀行帳號000-0000000000號 109年7月1日中午12時4分許 2萬元 原起訴書附表二編號111 111 許育勝 臺灣中小企業銀行帳號000-0000000000號 109年7月1日下午1時22分許 2萬5,000元 原起訴書附表二編號112 112 許育勝 臺灣中小企業銀行帳號000-0000000000號 109年7月2日上午10時59分許 2萬元 原起訴書附表二編號113 113 許育勝 臺灣中小企業銀行帳號000-0000000000號 109年7月4日凌晨0時22分許 1萬元 原起訴書附表二編號114 114 許育勝 臺灣中小企業銀行帳號000-0000000000號 109年7月4日晚間11時35分許 1萬元 原起訴書附表二編號115 115 許育勝 臺灣中小企業銀行帳號000-0000000000號 109年7月5日上午10時23分許 1萬3,000元 原起訴書附表二編號116 116 許育勝 臺灣中小企業銀行帳號000-0000000000號 109年7月5日晚間6時52分許 3萬元 原起訴書附表二編號117 117 許育勝 臺灣中小企業銀行帳號000-0000000000號 109年7月24日晚間11時6分許 1萬元 原起訴書附表二編號118 118 許育勝 臺灣中小企業銀行帳號000-0000000000號 109年7月25日上午11時9分許 4,000元 原起訴書附表二編號119 119 許育勝 臺灣中小企業銀行帳號000-0000000000號 109年7月25日下午1時11分許 2萬元 原起訴書附表二編號120 120 許育勝 臺灣中小企業銀行帳號000-0000000000號 109年7月26日下午3時30分許 2萬5,000元 原起訴書附表二編號121 121 許育勝 臺灣中小企業銀行帳號000-0000000000號 109年7月27日上午11時47分許 3萬500元 原起訴書附表二編號122 122 許育勝 臺灣中小企業銀行帳號000-0000000000號 109年7月27日晚間10時31分許 3萬元 原起訴書附表二編號123 123 許育勝 中國信託商業銀行帳號000-000000000000號 109年2月14日凌晨1時8分許 1萬5,000元 原起訴書附表二編號124 124 許育勝 中國信託商業銀行帳號000-000000000000號 109年2月14日上午10時13分許 5,000元 原起訴書附表二編號125 125 許育勝 中國信託商業銀行帳號000-000000000000號 109年2月15日下午3時24分許 1萬5,000元 原起訴書附表二編號126 126 許育勝 中國信託商業銀行帳號000-000000000000號 109年2月16日下午5時51分許 1萬5,000元 原起訴書附表二編號127 127 許育勝 中國信託商業銀行帳號000-000000000000號 109年2月17日凌晨2時20分許 2,000元 原起訴書附表二編號128 128 許育勝 中國信託商業銀行帳號000-000000000000號 109年2月17日上午10時44分許 6,000元 原起訴書附表二編號129 129 許育勝 中國信託商業銀行帳號000-000000000000號 109年2月17日下午1時許 5萬元 原起訴書附表二編號130 130 許育勝 中國信託商業銀行帳號000-000000000000號 109年2月17日下午1時8分許 4萬7,000元 原起訴書附表二編號131 131 許育勝 中國信託商業銀行帳號000-000000000000號 109年2月17日下午4時15分許 3萬2,000元 原起訴書附表二編號132 132 許育勝 中國信託商業銀行帳號000-000000000000號 109年2月18日下午1時34分許 5萬元 原起訴書附表二編號133 133 許育勝 中國信託商業銀行帳號000-000000000000號 109年2月18日下午1時35分許 2萬元 原起訴書附表二編號134 134 許育勝 中國信託商業銀行帳號000-000000000000號 109年2月18日下午1時35分許 1萬5,000元 原起訴書附表二編號135 （無褶存款） 135 許育勝 中國信託商業銀行帳號000-000000000000號 109年2月18日下午1時35分許 1萬5,000元 原起訴書附表二編號136 136 許育勝 中國信託商業銀行帳號000-000000000000號 109年2月18日晚間8時49分許 10萬元 原起訴書附表二編號137 137 許育勝 中國信託商業銀行帳號000-000000000000號 109年2月18日晚間8時50分許 3萬元 原起訴書附表二編號138 138 許育勝 中國信託商業銀行帳號000-000000000000號 109年2月19日凌晨0時46分許 1萬4,000元 原起訴書附表二編號139 139 許育勝 中國信託商業銀行帳號000-000000000000號 109年2月19日晚間9時55分許 3萬元 原起訴書附表二編號140 （無褶存款） 140 許育勝 中國信託商業銀行帳號000-000000000000號 109年2月20日凌晨0時5分許 1萬元 原起訴書附表二編號141 （無褶存款） 141 許育勝 中國信託商業銀行帳號000-000000000000號 109年2月20日上午8時58分許 3萬元 原起訴書附表二編號142 說明：     1.觀告訴人中國信託銀行帳戶之交易明細（見110偵2241卷第73頁），109年6 月15日告訴人匯入蔡若亞之臺灣中小企業銀行之上開帳戶僅有一筆9,000元及一筆2萬元即編號89、編號90，9,000元匯款在前，2萬元匯款在後，顯然原起訴書附表二編號89所記載之2萬元為誤載，故應更正為9,000元。     2.再參告訴人中國信託銀行帳戶之交易明細（見110偵2241卷第95頁），109年6月24日告訴人僅匯入一筆2萬元至蔡若亞之臺灣中小企業銀行上開帳戶內，原起訴書附表二編號103及編號104，匯款時間相同，金額皆為2萬元，顯然為重複列計，應刪除其中一筆，故起訴書附表二編號104應予刪除，原附表二編號105至142之編號，依序更正編號為附表二編號104至141。 　　3.又依告訴人中國信託銀行帳戶之交易明細（見110偵2241卷第94頁），109年6月22日告訴人匯入蔡若亞之臺灣中小企業銀行上開帳戶內，僅有一筆5,000元之紀錄，原起訴書附表二編號106所記載之5萬元，顯為誤載，應更正為5,000元，又因前述2.編號調整，原編號106應更正為編號105。　 　　4.以上誤載及贅載部分，業經公訴人於本院準備程序時當庭更正如上所示（見本院卷第165頁） 　　5.犯罪所得合計為251萬2,100元。　      

附表三：
編號 匯入帳戶者 詐騙方法 時間（民國） 金額（新臺幣） 備註 1 吳宥鋐中國信託商業銀行帳號000-000000000000號 由呂侑星假冒蔡若亞向告訴人許育勝佯稱：因打官司亟需周轉、生活費不足、償還銀行債務等理由需款甚急，指定匯入吳宥鋐上開帳戶，再由呂侑星向吳宥勝佯稱：欲清償前開車號000-0000號白色賓士租賃車之租車費用云云，藉以免除租金債務。 109年3月2日凌晨1時38分許 1萬元  2 吳宥鋐中國信託商業銀行帳號000-000000000000號 由呂侑星假冒蔡若亞向告訴人許育勝佯稱：因打官司亟需周轉、生活費不足、償還銀行債務等理由需款甚急，指定匯入吳宥鋐上開帳戶，再由呂侑星向吳宥勝佯稱：欲清償前開車號000-0000號白色賓士租賃車之租車費用云云，藉以免除租金債務。 109年3月14日下午3時3分許 2萬2,000元  3 吳宥鋐中國信託商業銀行帳號000-000000000000號 由呂侑星假冒蔡若亞向告訴人許育勝佯稱：因打官司亟需周轉、生活費不足、償還銀行債務等理由需款甚急，指定匯入吳宥鋐上開帳戶，再由呂侑星向吳宥勝佯稱：欲清償前開車號000-0000號白色賓士租賃車之租車費用云云，藉以免除租金債務。 109年3月15日晚間10時13分許 5,000元  4 吳宥鋐中國信託商業銀行帳號000-000000000000號 由呂侑星假冒蔡若亞向告訴人許育勝佯稱：因打官司亟需周轉、生活費不足、償還銀行債務等理由需款甚急，指定匯入吳宥鋐上開帳戶，再由呂侑星向吳宥勝佯稱：欲清償前開車號000-0000號白色賓士租賃車之租車費用云云，藉以免除租金債務。 109年3月16日下午2時33分許 3萬元  5 吳宥鋐中國信託商業銀行帳號000-000000000000號 由呂侑星假冒蔡若亞向告訴人許育勝佯稱：因打官司亟需周轉、生活費不足、償還銀行債務等理由需款甚急，指定匯入吳宥鋐上開帳戶，再由呂侑星向吳宥勝佯稱：欲清償前開車號000-0000號白色賓士租賃車之租車費用云云，藉以免除租金債務。 109年3月20日晚間8時24分許 3萬元  6 吳宥鋐中國信託商業銀行帳號000-000000000000號 由呂侑星假冒蔡若亞向告訴人許育勝佯稱：因打官司亟需周轉、生活費不足、償還銀行債務等理由需款甚急，指定匯入吳宥鋐上開帳戶，再由呂侑星向吳宥勝佯稱：欲清償前開車號000-0000號白色賓士租賃車之租車費用云云，藉以免除租金債務。 109年3月21日下午3時7分許 2萬5,000元  7 謝恩通中國信託商業銀行000-000000000000號 由呂侑星假冒蔡若亞向告訴人許育勝佯稱：因打官司亟需周轉、生活費不足、償還銀行債務等理由需款甚急，指定匯入謝恩通上開帳戶，再由蔡若亞自稱「呂孟函」，並以暱稱「星」向網路遊戲戰地之王之網友謝恩通佯稱：欲清償之借款云云，藉以免除債務。 109年2月23日下午4時許。 2萬元  8 鄭宛珊玉山國際商業銀行000-0000000000000號 由呂侑星假冒蔡若亞向告訴人許育勝佯稱：因打官司亟需周轉、生活費不足、償還銀行債務等理由需款甚急，指定匯入鄭宛珊上開帳戶，再由蔡若亞向債權人即鄭宛珊前夫胡大中佯稱：欲清償之借款云云，藉以免除胡大中對鄭宛珊之贍養費債務。 109年2月29日晚間6時51分許。 1,000元  9 李以喬中華郵政股份有限公司000-00000000000000號 由呂侑星假冒蔡若亞向告訴人許育勝佯稱：因打官司亟需周轉、生活費不足、償還銀行債務等理由需款甚急，指定匯入李以喬上開帳戶，再由呂侑星以LINE通訊軟體程式向網路遊戲三國群英傳M網友李以喬佯稱：身上有現金想要儲值遊戲，怕存到自己帳戶會被老婆發現，想借用帳戶匯款，再以遊戲所賺理由匯回其自己帳戶云云，再由李以喬匯回呂侑星指定之蔡若亞中國信託商業銀行帳號000-000000000000號帳戶之方式詐取財物。 109年3月23日晚間10時5分許。 1萬元  10 李以喬中華郵政股份有限公司000-00000000000000號 由呂侑星假冒蔡若亞向告訴人許育勝佯稱：因打官司亟需周轉、生活費不足、償還銀行債務等理由需款甚急，指定匯入李以喬上開帳戶，再由呂侑星以LINE通訊軟體程式向網路遊戲三國群英傳M網友李以喬佯稱：身上有現金想要儲值遊戲，怕存到自己帳戶會被老婆發現，想借用帳戶匯款，再以遊戲所賺理由匯回其自己帳戶云云，再由李以喬匯回呂侑星指定之蔡若亞中國信託商業銀行帳號000-000000000000號帳戶之方式詐取財物。 109年3月25日下午1時36分許。 5萬元  11 李以喬中華郵政股份有限公司000-00000000000000號 由呂侑星假冒蔡若亞向告訴人許育勝佯稱：因打官司亟需周轉、生活費不足、償還銀行債務等理由需款甚急，指定匯入李以喬上開帳戶，再由呂侑星以LINE通訊軟體程式向網路遊戲三國群英傳M網友李以喬佯稱：身上有現金想要儲值遊戲，怕存到自己帳戶會被老婆發現，想借用帳戶匯款，再以遊戲所賺理由匯回其自己帳戶云云，再由李以喬匯回呂侑星指定之蔡若亞中國信託商業銀行帳號000-000000000000號帳戶之方式詐取財物。 109年3月26日上午10時59分許。 1萬4,000元  12 李以喬中華郵政股份有限公司000-00000000000000號 由呂侑星假冒蔡若亞向告訴人許育勝佯稱：因打官司亟需周轉、生活費不足、償還銀行債務等理由需款甚急，指定匯入李以喬上開帳戶，再由呂侑星以LINE通訊軟體程式向網路遊戲三國群英傳M網友李以喬佯稱：身上有現金想要儲值遊戲，怕存到自己帳戶會被老婆發現，想借用帳戶匯款，再以遊戲所賺理由匯回其自己帳戶云云，再由李以喬匯回呂侑星指定之蔡若亞中國信託商業銀行帳號000-000000000000號帳戶之方式詐取財物。 109年3月26日晚間11時44分許。 3,000元  13 李以喬中華郵政股份有限公司000-00000000000000號 由呂侑星假冒蔡若亞向告訴人許育勝佯稱：因打官司亟需周轉、生活費不足、償還銀行債務等理由需款甚急，指定匯入李以喬上開帳戶，再由呂侑星以LINE通訊軟體程式向網路遊戲三國群英傳M網友李以喬佯稱：身上有現金想要儲值遊戲，怕存到自己帳戶會被老婆發現，想借用帳戶匯款，再以遊戲所賺理由匯回其自己帳戶云云，再由李以喬匯回呂侑星指定之蔡若亞中國信託商業銀行帳號000-000000000000號帳戶之方式詐取財物。 109年3月27日下午1時1分許。 7,000元  14 李以喬中華郵政股份有限公司000-00000000000000號 由呂侑星假冒蔡若亞向告訴人許育勝佯稱：因打官司亟需周轉、生活費不足、償還銀行債務等理由需款甚急，指定匯入李以喬上開帳戶，再由呂侑星以LINE通訊軟體程式向網路遊戲三國群英傳M網友李以喬佯稱：身上有現金想要儲值遊戲，怕存到自己帳戶會被老婆發現，想借用帳戶匯款，再以遊戲所賺理由匯回其自己帳戶云云，再由李以喬匯回呂侑星指定之蔡若亞中國信託商業銀行帳號000-000000000000號帳戶之方式詐取財物， 109年3月30日下午3時41分許。 1萬5,000元  15 李以喬中華郵政股份有限公司000-00000000000000號 由呂侑星假冒蔡若亞向告訴人許育勝佯稱：因打官司亟需周轉、生活費不足、償還銀行債務等理由需款甚急，指定匯入李以喬上開帳戶，再由呂侑星以LINE通訊軟體程式向網路遊戲三國群英傳M網友李以喬佯稱：身上有現金想要儲值遊戲，怕存到自己帳戶會被老婆發現，想借用帳戶匯款，再以遊戲所賺理由匯回其自己帳戶云云，再由李以喬匯回呂侑星指定之蔡若亞中國信託商業銀行帳號000-000000000000號帳戶之方式詐取財物， 109年3月30日晚間11時46分許。 5,000元  16 李以喬中華郵政股份有限公司000-00000000000000號 由呂侑星假冒蔡若亞向告訴人許育勝佯稱：因打官司亟需周轉、生活費不足、償還銀行債務等理由需款甚急，指定匯入李以喬上開帳戶，再由呂侑星以LINE通訊軟體程式向網路遊戲三國群英傳M網友李以喬佯稱：身上有現金想要儲值遊戲，怕存到自己帳戶會被老婆發現，想借用帳戶匯款，再以遊戲所賺理由匯回其自己帳戶云云，再由李以喬匯回呂侑星指定之蔡若亞中國信託商業銀行帳號000-000000000000號帳戶之方式詐取財物。 109年3月31日晚間9時41分許。 1萬5,000元  17 李以喬中華郵政股份有限公司000-00000000000000號 由呂侑星假冒蔡若亞向告訴人許育勝佯稱：因打官司亟需周轉、生活費不足、償還銀行債務等理由需款甚急，指定匯入李以喬上開帳戶，再由呂侑星以LINE通訊軟體程式向網路遊戲三國群英傳M網友李以喬佯稱：身上有現金想要儲值遊戲，怕存到自己帳戶會被老婆發現，想借用帳戶匯款，再以遊戲所賺理由匯回其自己帳戶云云，再由李以喬匯回呂侑星指定之蔡若亞中國信託商業銀行帳號000-000000000000號帳戶之方式詐取財物。 109年4月1日下午3時14分許。 1,000元  18 李以喬中華郵政股份有限公司000-00000000000000號 由呂侑星假冒蔡若亞向告訴人許育勝佯稱：因打官司亟需周轉、生活費不足、償還銀行債務等理由需款甚急，指定匯入李以喬上開帳戶，再由呂侑星以LINE通訊軟體程式向網路遊戲三國群英傳M網友李以喬佯稱：身上有現金想要儲值遊戲，怕存到自己帳戶會被老婆發現，想借用帳戶匯款，再以遊戲所賺理由匯回其自己帳戶云云，再由李以喬匯回呂侑星指定之蔡若亞中國信託商業銀行帳號000-000000000000號帳戶之方式詐取財物。 109年4月3日下午4時2分許。 1萬6,000元  19 李以喬中華郵政股份有限公司000-00000000000000號 由呂侑星假冒蔡若亞向告訴人許育勝佯稱：因打官司亟需周轉、生活費不足、償還銀行債務等理由需款甚急，指定匯入李以喬上開帳戶，再由呂侑星以LINE通訊軟體程式向網路遊戲三國群英傳M網友李以喬佯稱：身上有現金想要儲值遊戲，怕存到自己帳戶會被老婆發現，想借用帳戶匯款，再以遊戲所賺理由匯回其自己帳戶云云，再由李以喬匯回呂侑星指定之蔡若亞中國信託商業銀行帳號000-000000000000號帳戶之方式詐取財物。 109年4月3日晚間10時7分許。 5,500元  20 李以喬中華郵政股份有限公司000-00000000000000號 由呂侑星假冒蔡若亞向告訴人許育勝佯稱：因打官司亟需周轉、生活費不足、償還銀行債務等理由需款甚急，指定匯入李以喬上開帳戶，再由呂侑星以LINE通訊軟體程式向網路遊戲三國群英傳M網友李以喬佯稱：身上有現金想要儲值遊戲，怕存到自己帳戶會被老婆發現，想借用帳戶匯款，再以遊戲所賺理由匯回其自己帳戶云云，再由李以喬匯回呂侑星指定之蔡若亞中國信託商業銀行帳號000-000000000000號帳戶之方式詐取財物。 109年4月4日下午4時11分許。 5,000元  21 李以喬中華郵政股份有限公司000-00000000000000號 由呂侑星假冒蔡若亞向告訴人許育勝佯稱：因打官司亟需周轉、生活費不足、償還銀行債務等理由需款甚急，指定匯入李以喬上開帳戶，再由呂侑星以LINE通訊軟體程式向網路遊戲三國群英傳M網友李以喬佯稱：身上有現金想要儲值遊戲，怕存到自己帳戶會被老婆發現，想借用帳戶匯款，再以遊戲所賺理由匯回其自己帳戶云云，再由李以喬匯回呂侑星指定之蔡若亞中國信託商業銀行帳號000-000000000000號帳戶之方式詐取財物。 109年4月5日下午4時36分許。 1萬5,000元  22 李以喬中華郵政股份有限公司000-00000000000000號 由呂侑星假冒蔡若亞向告訴人許育勝佯稱：因打官司亟需周轉、生活費不足、償還銀行債務等理由需款甚急，指定匯入李以喬上開帳戶，再由呂侑星以LINE通訊軟體程式向網路遊戲三國群英傳M網友李以喬佯稱：身上有現金想要儲值遊戲，怕存到自己帳戶會被老婆發現，想借用帳戶匯款，再以遊戲所賺理由匯回其自己帳戶云云，再由李以喬匯回呂侑星指定之蔡若亞中國信託商業銀行帳號000-000000000000號帳戶之方式詐取財物。 109年4月6日晚間6時29分許。 3萬元  23 李以喬中華郵政股份有限公司000-00000000000000號 由呂侑星假冒蔡若亞向告訴人許育勝佯稱：因打官司亟需周轉、生活費不足、償還銀行債務等理由需款甚急，指定匯入李以喬上開帳戶，再由呂侑星以LINE通訊軟體程式向網路遊戲三國群英傳M網友李以喬佯稱：身上有現金想要儲值遊戲，怕存到自己帳戶會被老婆發現，想借用帳戶匯款，再以遊戲所賺理由匯回其自己帳戶云云，再由李以喬匯回呂侑星指定之蔡若亞中國信託商業銀行帳號000-000000000000號帳戶之方式詐取財物。 109年4月6日晚間6時30分許。 3萬元  24 李以喬中華郵政股份有限公司000-00000000000000號 由呂侑星假冒蔡若亞向告訴人許育勝佯稱：因打官司亟需周轉、生活費不足、償還銀行債務等理由需款甚急，指定匯入李以喬上開帳戶，再由呂侑星以LINE通訊軟體程式向網路遊戲三國群英傳M網友李以喬佯稱：身上有現金想要儲值遊戲，怕存到自己帳戶會被老婆發現，想借用帳戶匯款，再以遊戲所賺理由匯回其自己帳戶云云，再由李以喬匯回呂侑星指定之蔡若亞中國信託商業銀行帳號000-000000000000號帳戶之方式詐取財物。 109年4月8日上午7時56分許。 2萬元  25 李以喬中華郵政股份有限公司000-00000000000000號 由呂侑星假冒蔡若亞向告訴人許育勝佯稱：因打官司亟需周轉、生活費不足、償還銀行債務等理由需款甚急，指定匯入李以喬上開帳戶，再由呂侑星以LINE通訊軟體程式向網路遊戲三國群英傳M網友李以喬佯稱：身上有現金想要儲值遊戲，怕存到自己帳戶會被老婆發現，想借用帳戶匯款，再以遊戲所賺理由匯回其自己帳戶云云，再由李以喬匯回呂侑星指定之蔡若亞中國信託商業銀行帳號000-000000000000號帳戶之方式詐取財物。 109年4月8日下午2時15分許。 1萬5,000元  26 李以喬中華郵政股份有限公司000-00000000000000號 由呂侑星假冒蔡若亞向告訴人許育勝佯稱：因打官司亟需周轉、生活費不足、償還銀行債務等理由需款甚急，指定匯入李以喬上開帳戶，再由呂侑星以LINE通訊軟體程式向網路遊戲三國群英傳M網友李以喬佯稱：身上有現金想要儲值遊戲，怕存到自己帳戶會被老婆發現，想借用帳戶匯款，再以遊戲所賺理由匯回其自己帳戶云云，再由李以喬匯回呂侑星指定之蔡若亞中國信託商業銀行帳號000-000000000000號帳戶之方式詐取財物。 109年5月11日上午10時46分許。 4,000元  27 李以喬中華郵政股份有限公司000-00000000000000號 由呂侑星假冒蔡若亞向告訴人許育勝佯稱：因打官司亟需周轉、生活費不足、償還銀行債務等理由需款甚急，指定匯入李以喬上開帳戶，再由呂侑星以LINE通訊軟體程式向網路遊戲三國群英傳M網友李以喬佯稱：身上有現金想要儲值遊戲，怕存到自己帳戶會被老婆發現，想借用帳戶匯款，再以遊戲所賺理由匯回其自己帳戶云云，再由李以喬匯回呂侑星指定之蔡若亞中國信託商業銀行帳號000-000000000000號帳戶之方式詐取財物。 109年5月11日中午12時39分許。 1萬2,500元  28 李以喬中華郵政股份有限公司000-00000000000000號 由呂侑星假冒蔡若亞向告訴人許育勝佯稱：因打官司亟需周轉、生活費不足、償還銀行債務等理由需款甚急，指定匯入李以喬上開帳戶，再由呂侑星以LINE通訊軟體程式向網路遊戲三國群英傳M網友李以喬佯稱：身上有現金想要儲值遊戲，怕存到自己帳戶會被老婆發現，想借用帳戶匯款，再以遊戲所賺理由匯回其自己帳戶云云，再由李以喬匯回呂侑星指定之蔡若亞中國信託商業銀行帳號000-000000000000號帳戶之方式詐取財物。 109年5月11日下午5時58分許。 1萬1,000元  29 李以喬中華郵政股份有限公司000-00000000000000號 由呂侑星假冒蔡若亞向告訴人許育勝佯稱：因打官司亟需周轉、生活費不足、償還銀行債務等理由需款甚急，指定匯入李以喬上開帳戶，再由呂侑星以LINE通訊軟體程式向網路遊戲三國群英傳M網友李以喬佯稱：身上有現金想要儲值遊戲，怕存到自己帳戶會被老婆發現，想借用帳戶匯款，再以遊戲所賺理由匯回其自己帳戶云云，再由李以喬匯回呂侑星指定之蔡若亞中國信託商業銀行帳號000-000000000000號帳戶之方式詐取財物。 109年5月22日中午12時28分許。 1萬元  30 李以喬中華郵政股份有限公司000-00000000000000號 由呂侑星假冒蔡若亞向告訴人許育勝佯稱：因打官司亟需周轉、生活費不足、償還銀行債務等理由需款甚急，指定匯入李以喬上開帳戶，再由呂侑星以LINE通訊軟體程式向網路遊戲三國群英傳M網友李以喬佯稱：身上有現金想要儲值遊戲，怕存到自己帳戶會被老婆發現，想借用帳戶匯款，再以遊戲所賺理由匯回其自己帳戶云云，再由李以喬匯回呂侑星指定之蔡若亞中國信託商業銀行帳號000-000000000000號帳戶之方式詐取財物。 109年5月22日下午3時30分許。 2萬元  31 李以喬中華郵政股份有限公司000-00000000000000號 由呂侑星假冒蔡若亞向告訴人許育勝佯稱：因打官司亟需周轉、生活費不足、償還銀行債務等理由需款甚急，指定匯入李以喬上開帳戶，再由呂侑星以LINE通訊軟體程式向網路遊戲三國群英傳M網友李以喬佯稱：身上有現今金要儲值遊戲，怕存到自己帳戶會被老婆發現，想借用帳戶匯款，再以遊戲所賺理由匯回其自己帳戶云云，再由李以喬匯回呂侑星指定之蔡若亞中國信託商業銀行帳號000-000000000000號帳戶之方式詐取財物。 109年5月22日晚間8時29分許。 1萬2,000元  32 李以喬中華郵政股份有限公司000-00000000000000號 由呂侑星假冒蔡若亞向告訴人許育勝佯稱：因打官司亟需周轉、生活費不足、償還銀行債務等理由需款甚急，指定匯入李以喬上開帳戶，再由呂侑星以LINE通訊軟體程式向網路遊戲三國群英傳M網友李以喬佯稱：身上有現金想要儲值遊戲，怕存到自己帳戶會被老婆發現，想借用帳戶匯款，再以遊戲所賺理由匯回其自己帳戶云云，再由李以喬匯回呂侑星指定之蔡若亞中國信託商業銀行帳號000-000000000000號帳戶之方式詐取財物。 109年5月26日下午3時16分許。 1萬元  33 李以喬中華郵政股份有限公司000-00000000000000號 由呂侑星假冒蔡若亞向告訴人許育勝佯稱：因打官司亟需周轉、生活費不足、償還銀行債務等理由需款甚急，指定匯入李以喬上開帳戶，再由呂侑星以LINE通訊軟體程式向網路遊戲三國群英傳M網友李以喬佯稱：身上有現金想要儲值遊戲，怕存到自己帳戶會被老婆發現，想借用帳戶匯款，再以遊戲所賺理由匯回其自己帳戶云云，再由李以喬匯回呂侑星指定之蔡若亞中國信託商業銀行帳號000-000000000000號帳戶之方式詐取財物。 109年5月26日下午5時17分許。 5,000元  34 李以喬中華郵政股份有限公司000-00000000000000號 由呂侑星假冒蔡若亞向告訴人許育勝佯稱：因打官司亟需周轉、生活費不足、償還銀行債務等理由需款甚急，指定匯入李以喬上開帳戶，再由呂侑星以LINE通訊軟體程式向網路遊戲三國群英傳M網友李以喬佯稱：身上有現金想要儲值遊戲，怕存到自己帳戶會被老婆發現，想借用帳戶匯款，再以遊戲所賺理由匯回其自己帳戶云云，再由李以喬匯回呂侑星指定之蔡若亞中國信託商業銀行帳號000-000000000000號帳戶之方式詐取財物。 109年6月6日凌晨0時39分許。 2萬元  35 李哲銓中國信託商業銀行000-000000000000號 由呂侑星假冒蔡若亞向告訴人許育勝佯稱：因打官司亟需周轉、生活費不足、償還銀行債務等理由需款甚急，指定匯入李哲銓上開帳戶，再由呂侑星以LINE通訊軟體程式向網路遊戲三國群英傳M網友李哲銓佯稱：身上有現金想要儲值遊戲，怕存到自己帳戶會被老婆發現，想借用帳戶匯款，再以遊戲所賺理由匯回其自己帳戶云云，再由李哲銓匯回呂侑星指定之蔡若亞中國信託商業銀行帳號000-000000000000號帳戶之方式詐取財物。 109年3月28日上午10時11分許。 1,200元  36 李哲銓中國信託商業銀行000-000000000000號 由呂侑星假冒蔡若亞向告訴人許育勝佯稱：因打官司亟需周轉、生活費不足、償還銀行債務等理由需款甚急，指定匯入李哲銓上開帳戶，再由呂侑星以LINE通訊軟體程式向網路遊戲三國群英傳M網友李哲銓佯稱：身上有現金想要儲值遊戲，怕存到自己帳戶會被老婆發現，想借用帳戶匯款，再以遊戲所賺理由匯回其自己帳戶云云，再由李哲銓匯回呂侑星指定之蔡若亞中國信託商業銀行帳號000-000000000000號帳戶之方式詐取財物。 109年3月28日晚間10時59分許。 1,300元  37 李哲銓中國信託商業銀行000-000000000000號 由呂侑星假冒蔡若亞向告訴人許育勝佯稱：因打官司亟需周轉、生活費不足、償還銀行債務等理由需款甚急，指定匯入李哲銓上開帳戶，再由呂侑星以LINE通訊軟體程式向網路遊戲三國群英傳M網友李哲銓佯稱：身上有現金想要儲值遊戲，怕存到自己帳戶會被老婆發現，想借用帳戶匯款，再以遊戲所賺理由匯回其自己帳戶云云，再由李哲銓匯回呂侑星指定之蔡若亞中國信託商業銀行帳號000-000000000000號帳戶之方式詐取財物。 109年3月29日下午3時13分許。 1萬元  38 李哲銓中國信託商業銀行000-000000000000號 由呂侑星假冒蔡若亞向告訴人許育勝佯稱：因打官司亟需周轉、生活費不足、償還銀行債務等理由需款甚急，指定匯入李哲銓上開帳戶，再由呂侑星以LINE通訊軟體程式向網路遊戲三國群英傳M網友李哲銓佯稱：身上有現金想要儲值遊戲，怕存到自己帳戶會被老婆發現，想借用帳戶匯款，再以遊戲所賺理由匯回其自己帳戶云云，再由李哲銓匯回呂侑星指定之蔡若亞中國信託商業銀行帳號000-000000000000號帳戶之方式詐取財物。 109年3月31日上午11時5分許。 4,000元  39 李哲銓中國信託商業銀行000-000000000000號 由呂侑星假冒蔡若亞向告訴人許育勝佯稱：因打官司亟需周轉、生活費不足、償還銀行債務等理由需款甚急，指定匯入李哲銓上開帳戶，再由呂侑星以LINE通訊軟體程式向網路遊戲三國群英傳M網友李哲銓佯稱：身上有現金想要儲值遊戲，怕存到自己帳戶會被老婆發現，想借用帳戶匯款，再以遊戲所賺理由匯回其自己帳戶云云，再由李哲銓匯回呂侑星指定之蔡若亞中國信託商業銀行帳號000-000000000000號帳戶之方式詐取財物。 109年4月1日晚間10時43分許。 1,400元  40 李哲銓中國信託商業銀行000-000000000000號 由呂侑星假冒蔡若亞向告訴人許育勝佯稱：因打官司亟需周轉、生活費不足、償還銀行債務等理由需款甚急，指定匯入李哲銓上開帳戶，再由呂侑星以LINE通訊軟體程式向網路遊戲三國群英傳M網友李哲銓佯稱：身上有現金想要儲值遊戲，怕存到自己帳戶會被老婆發現，想借用帳戶匯款，再以遊戲所賺理由匯回其自己帳戶云云，再由李哲銓匯回呂侑星指定之蔡若亞中國信託商業銀行帳號000-000000000000號帳戶之方式詐取財物。 109年4月2日晚間10時41分許。 1萬元  41 李哲銓中國信託商業銀行000-000000000000號 由呂侑星假冒蔡若亞向告訴人許育勝佯稱：因打官司亟需周轉、生活費不足、償還銀行債務等理由需款甚急，指定匯入李哲銓上開帳戶，再由呂侑星以LINE通訊軟體程式向網路遊戲三國群英傳M網友李哲銓佯稱：身上有現金想要儲值遊戲，怕存到自己帳戶會被老婆發現，想借用帳戶匯款，再以遊戲所賺理由匯回其自己帳戶云云，再由李哲銓匯回呂侑星指定之蔡若亞中國信託商業銀行帳號000-000000000000號帳戶之方式詐取財物。 109年4月13日晚間6時12分許。 2萬9,000元  42 李哲銓中國信託商業銀行000-000000000000號 由呂侑星假冒蔡若亞向告訴人許育勝佯稱：因打官司亟需周轉、生活費不足、償還銀行債務等理由需款甚急，指定匯入李哲銓上開帳戶，再由呂侑星以LINE通訊軟體程式向網路遊戲三國群英傳M網友李哲銓佯稱：身上有現金想要儲值遊戲，怕存到自己帳戶會被老婆發現，想借用帳戶匯款，再以遊戲所賺理由匯回其自己帳戶云云，再由李哲銓匯回呂侑星指定之蔡若亞中國信託商業銀行帳號000-000000000000號帳戶之方式詐取財物。 109年4月14日下午1時8分許。 1萬1,000元  43 李哲銓中國信託商業銀行000-000000000000號 由呂侑星假冒蔡若亞向告訴人許育勝佯稱：因打官司亟需周轉、生活費不足、償還銀行債務等理由需款甚急，指定匯入李哲銓上開帳戶，再由呂侑星以LINE通訊軟體程式向網路遊戲三國群英傳M網友李哲銓佯稱：身上有現金想要儲值遊戲，怕存到自己帳戶會被老婆發現，想借用帳戶匯款，再以遊戲所賺理由匯回其自己帳戶云云，再由李哲銓匯回呂侑星指定之蔡若亞中國信託商業銀行帳號000-000000000000號帳戶之方式詐取財物。 109年4月14日晚間7時6分許。 5,000元  44 李哲銓中國信託商業銀行000-000000000000號 由呂侑星假冒蔡若亞向告訴人許育勝佯稱：因打官司亟需周轉、生活費不足、償還銀行債務等理由需款甚急，指定匯入李哲銓上開帳戶，再由呂侑星以LINE通訊軟體程式向網路遊戲三國群英傳M網友李哲銓佯稱：身上有現金想要儲值遊戲，怕存到自己帳戶會被老婆發現，想借用帳戶匯款，再以遊戲所賺理由匯回其自己帳戶云云，再由李哲銓匯回呂侑星指定之蔡若亞中國信託商業銀行帳號000-000000000000號帳戶之方式詐取財物。 109年4月15日晚間9時33分許。 6萬元  45 李哲銓中國信託商業銀行000-000000000000號 由呂侑星假冒蔡若亞向告訴人許育勝佯稱：因打官司亟需周轉、生活費不足、償還銀行債務等理由需款甚急，指定匯入李哲銓上開帳戶，再由呂侑星以LINE通訊軟體程式向網路遊戲三國群英傳M網友李哲銓佯稱：身上有現金想要儲值遊戲，怕存到自己帳戶會被老婆發現，想借用帳戶匯款，再以遊戲所賺理由匯回其自己帳戶云云，再由李哲銓匯回呂侑星指定之蔡若亞中國信託商業銀行帳號000-000000000000號帳戶之方式詐取財物。 109年4月16日下午3時7分許。 1萬元  46 李哲銓中國信託商業銀行000-000000000000號 由呂侑星假冒蔡若亞向告訴人許育勝佯稱：因打官司亟需周轉、生活費不足、償還銀行債務等理由需款甚急，指定匯入李哲銓上開帳戶，再由呂侑星以LINE通訊軟體程式向網路遊戲三國群英傳M網友李哲銓佯稱：身上有現金想要儲值遊戲，怕存到自己帳戶會被老婆發現，想借用帳戶匯款，再以遊戲所賺理由匯回其自己帳戶云云，再由李哲銓匯回呂侑星指定之蔡若亞中國信託商業銀行帳號000-000000000000號帳戶之方式詐取財物。 109年4月16日晚間8時13分許。 2萬元  47 李哲銓中國信託商業銀行000-000000000000號 由呂侑星假冒蔡若亞向告訴人許育勝佯稱：因打官司亟需周轉、生活費不足、償還銀行債務等理由需款甚急，指定匯入李哲銓上開帳戶，再由呂侑星以LINE通訊軟體程式向網路遊戲三國群英傳M網友李哲銓佯稱：身上有現金想要儲值遊戲，怕存到自己帳戶會被老婆發現，想借用帳戶匯款，再以遊戲所賺理由匯回其自己帳戶云云，再由李哲銓匯回呂侑星指定之蔡若亞中國信託商業銀行帳號000-000000000000號帳戶之方式詐取財物。 109年4月16日晚間10時7分許。 4,000元  48 李哲銓中國信託商業銀行000-000000000000號 由呂侑星假冒蔡若亞向告訴人許育勝佯稱：因打官司亟需周轉、生活費不足、償還銀行債務等理由需款甚急，指定匯入李哲銓上開帳戶，再由呂侑星以LINE通訊軟體程式向網路遊戲三國群英傳M網友李哲銓佯稱：身上有現金想要儲值遊戲，怕存到自己帳戶會被老婆發現，想借用帳戶匯款，再以遊戲所賺理由匯回其自己帳戶云云，再由李哲銓匯回呂侑星指定之蔡若亞中國信託商業銀行帳號000-000000000000號帳戶之方式詐取財物。 109年4月16日晚間10時11分許。 1萬5,000元  49 李哲銓中國信託商業銀行000-000000000000號 由呂侑星假冒蔡若亞向告訴人許育勝佯稱：因打官司亟需周轉、生活費不足、償還銀行債務等理由需款甚急，指定匯入李哲銓上開帳戶，再由呂侑星以LINE通訊軟體程式向網路遊戲三國群英傳M網友李哲銓佯稱：身上有現金想要儲值遊戲，怕存到自己帳戶會被老婆發現，想借用帳戶匯款，再以遊戲所賺理由匯回其自己帳戶云云，再由李哲銓匯回呂侑星指定之蔡若亞中國信託商業銀行帳號000-000000000000號帳戶之方式詐取財物。 109年4月17日晚間11時42分許。 2萬1,000元  50 李哲銓中國信託商業銀行000-000000000000號 由呂侑星假冒蔡若亞向告訴人許育勝佯稱：因打官司亟需周轉、生活費不足、償還銀行債務等理由需款甚急，指定匯入李哲銓上開帳戶，再由呂侑星以LINE通訊軟體程式向網路遊戲三國群英傳M網友李哲銓佯稱：身上有現金想要儲值遊戲，怕存到自己帳戶會被老婆發現，想借用帳戶匯款，再以遊戲所賺理由匯回其自己帳戶云云，再由李哲銓匯回呂侑星指定之蔡若亞中國信託商業銀行帳號000-000000000000號帳戶之方式詐取財物。 109年4月18日晚間6時38分許。 2萬5,000元  51 李哲銓中國信託商業銀行000-000000000000號 由呂侑星假冒蔡若亞向告訴人許育勝佯稱：因打官司亟需周轉、生活費不足、償還銀行債務等理由需款甚急，指定匯入李哲銓上開帳戶，再由呂侑星以LINE通訊軟體程式向網路遊戲三國群英傳M網友李哲銓佯稱：身上有現金想要儲值遊戲，怕存到自己帳戶會被老婆發現，想借用帳戶匯款，再以遊戲所賺理由匯回其自己帳戶云云，再由李哲銓匯回呂侑星指定之蔡若亞中國信託商業銀行帳號000-000000000000號帳戶之方式詐取財物。 109年4月20日晚間10時32分許。 6,000元  52 李哲銓中國信託商業銀行000-000000000000號 由呂侑星假冒蔡若亞向告訴人許育勝佯稱：因打官司亟需周轉、生活費不足、償還銀行債務等理由需款甚急，指定匯入李哲銓上開帳戶，再由呂侑星以LINE通訊軟體程式向網路遊戲三國群英傳M網友李哲銓佯稱：身上有現金想要儲值遊戲，怕存到自己帳戶會被老婆發現，想借用帳戶匯款，再以遊戲所賺理由匯回其自己帳戶云云，再由李哲銓匯回呂侑星指定之蔡若亞中國信託商業銀行帳號000-000000000000號帳戶之方式詐取財物。 109年4月27日晚間11時37分許。 3,000元  53 李哲銓中國信託商業銀行000-000000000000號 由呂侑星假冒蔡若亞向告訴人許育勝佯稱：因打官司亟需周轉、生活費不足、償還銀行債務等理由需款甚急，指定匯入李哲銓上開帳戶，再由呂侑星以LINE通訊軟體程式向網路遊戲三國群英傳M網友李哲銓佯稱：身上有現金想要儲值遊戲，怕存到自己帳戶會被老婆發現，想借用帳戶匯款，再以遊戲所賺理由匯回其自己帳戶云云，再由李哲銓匯回呂侑星指定之蔡若亞中國信託商業銀行帳號000-000000000000號帳戶之方式詐取財物。 109年4月28日晚間9時27分許。 3萬元  54 李哲銓中國信託商業銀行000-000000000000號 由呂侑星假冒蔡若亞向告訴人許育勝佯稱：因打官司亟需周轉、生活費不足、償還銀行債務等理由需款甚急，指定匯入李哲銓上開帳戶，再由呂侑星以LINE通訊軟體程式向網路遊戲三國群英傳M網友李哲銓佯稱：身上有現金想要儲值遊戲，怕存到自己帳戶會被老婆發現，想借用帳戶匯款，再以遊戲所賺理由匯回其自己帳戶云云，再由李哲銓匯回呂侑星指定之蔡若亞中國信託商業銀行帳號000-000000000000號帳戶之方式詐取財物。 109年4月30日下午1時4分許。 5,000元  55 李哲銓中國信託商業銀行000-000000000000號 由呂侑星假冒蔡若亞向告訴人許育勝佯稱：因打官司亟需周轉、生活費不足、償還銀行債務等理由需款甚急，指定匯入李哲銓上開帳戶，再由呂侑星以LINE通訊軟體程式向網路遊戲三國群英傳M網友李哲銓佯稱：身上有現金想要儲值遊戲，怕存到自己帳戶會被老婆發現，想借用帳戶匯款，再以遊戲所賺理由匯回其自己帳戶云云，再由李哲銓匯回呂侑星指定之蔡若亞中國信託商業銀行帳號000-000000000000號帳戶之方式詐取財物。 109年4月30日晚間11時14分許。 1,000元  56 李哲銓中國信託商業銀行000-000000000000號 由呂侑星假冒蔡若亞向告訴人許育勝佯稱：因打官司亟需周轉、生活費不足、償還銀行債務等理由需款甚急，指定匯入李哲銓上開帳戶，再由呂侑星以LINE通訊軟體程式向網路遊戲三國群英傳M網友李哲銓佯稱：身上有現金想要儲值遊戲，怕存到自己帳戶會被老婆發現，想借用帳戶匯款，再以遊戲所賺理由匯回其自己帳戶云云，再由李哲銓匯回呂侑星指定之蔡若亞中國信託商業銀行帳號000-000000000000號帳戶之方式詐取財物。 109年5月2日晚間7時4分許。 1萬3,000元  57 李哲銓中國信託商業銀行000-000000000000號 由呂侑星假冒蔡若亞向告訴人許育勝佯稱：因打官司亟需周轉、生活費不足、償還銀行債務等理由需款甚急，指定匯入李哲銓上開帳戶，再由呂侑星以LINE通訊軟體程式向網路遊戲三國群英傳M網友李哲銓佯稱：身上有現金想要儲值遊戲，怕存到自己帳戶會被老婆發現，想借用帳戶匯款，再以遊戲所賺理由匯回其自己帳戶云云，再由李哲銓匯回呂侑星指定之蔡若亞中國信託商業銀行帳號000-000000000000號帳戶之方式詐取財物。 109年5月3日晚間8時54分許。 2萬2,000元  58 李哲銓中國信託商業銀行000-000000000000號 由呂侑星假冒蔡若亞向告訴人許育勝佯稱：因打官司亟需周轉、生活費不足、償還銀行債務等理由需款甚急，指定匯入李哲銓上開帳戶，再由呂侑星以LINE通訊軟體程式向網路遊戲三國群英傳M網友李哲銓佯稱：身上有現金想要儲值遊戲，怕存到自己帳戶會被老婆發現，想借用帳戶匯款，再以遊戲所賺理由匯回其自己帳戶云云，再由李哲銓匯回呂侑星指定之蔡若亞中國信託商業銀行帳號000-000000000000號帳戶之方式詐取財物。 109年5月3日晚間8時53分許。 4,000元  59 李哲銓中國信託商業銀行000-000000000000號 由呂侑星假冒蔡若亞向告訴人許育勝佯稱：因打官司亟需周轉、生活費不足、償還銀行債務等理由需款甚急，指定匯入李哲銓上開帳戶，再由呂侑星以LINE通訊軟體程式向網路遊戲三國群英傳M網友李哲銓佯稱：身上有現金想要儲值遊戲，怕存到自己帳戶會被老婆發現，想借用帳戶匯款，再以遊戲所賺理由匯回其自己帳戶云云，再由李哲銓匯回呂侑星指定之蔡若亞中國信託商業銀行帳號000-000000000000號帳戶之方式詐取財物。 109年5月8日上午10時25分許。 1萬5,000元  60 黃亦棋中國信託商業銀行000-000000000000號 由呂侑星假冒蔡若亞向告訴人許育勝佯稱：因打官司亟需周轉、生活費不足、償還銀行債務等理由需款甚急，指定匯入黃亦棋上開帳戶，再由呂侑星以LINE通訊軟體程式向網路遊戲三國群英傳M網友黃亦棋佯稱：之前外匯投資獲利會會到其帳戶云云之方式免除應給付黃亦棋獲利之債務。 109年5月14日下午1時44分許。 1萬元  61 黃亦棋中國信託商業銀行000-000000000000號 由呂侑星假冒蔡若亞向告訴人許育勝佯稱：因打官司亟需周轉、生活費不足、償還銀行債務等理由需款甚急，指定匯入黃亦棋上開帳戶，再由呂侑星以LINE通訊軟體程式向網路遊戲三國群英傳M網友黃亦棋佯稱：之前外匯投資獲利會會到其帳戶云云之方式免除應給付黃亦棋獲利之債務。 109年5月14日下午2時46分許。 1萬5,000元  62 黃亦棋中國信託商業銀行000-000000000000號 由呂侑星假冒蔡若亞向告訴人許育勝佯稱：因打官司亟需周轉、生活費不足、償還銀行債務等理由需款甚急，指定匯入黃亦棋上開帳戶，再由呂侑星以LINE通訊軟體程式向網路遊戲三國群英傳M網友黃亦棋佯稱：之前外匯投資獲利會會到其帳戶云云之方式免除應給付黃亦棋獲利之債務。 109年5月15日下午4時59分許。 2萬元  63 黃亦棋中國信託商業銀行000-000000000000號 由呂侑星假冒蔡若亞向告訴人許育勝佯稱：因打官司亟需周轉、生活費不足、償還銀行債務等理由需款甚急，指定匯入黃亦棋上開帳戶，再由呂侑星以LINE通訊軟體程式向網路遊戲三國群英傳M網友黃亦棋佯稱：之前外匯投資獲利會會到其帳戶云云之方式免除應給付黃亦棋獲利之債務。 109年5月18日。 2萬5,000元  64 黃亦棋中國信託商業銀行000-000000000000號 由呂侑星假冒蔡若亞向告訴人許育勝佯稱：因打官司亟需周轉、生活費不足、償還銀行債務等理由需款甚急，指定匯入黃亦棋上開帳戶，再由呂侑星以LINE通訊軟體程式向網路遊戲三國群英傳M網友黃亦棋佯稱：之前外匯投資獲利會會到其帳戶云云之方式免除應給付黃亦棋獲利之債務。 109年5月19日。 3萬2,000元  65 王琮堯合作金庫商業銀行000-0000000000000號 由呂侑星假冒蔡若亞向告訴人許育勝佯稱：因打官司亟需周轉、生活費不足、償還銀行債務等理由需款甚急，指定匯入王琮堯上開帳戶，再由呂侑星以LINE通訊軟體程式向網路遊戲三國群英傳M網友王琮堯佯稱：之前偷拿老婆的錢儲值遊戲，要把錢會回老婆帳戶，其轉帳額度已滿，無法直接轉入，想借用帳戶匯款，再請以無褶存款方式匯回其老婆帳戶帳戶云云，再由王琮堯匯回呂侑星指定之蔡若亞中國信託商業銀行帳號000-000000000000號帳戶之方式詐取財物。 109年5月17日下午5時50分許。 5,000元  66 王琮堯合作金庫商業銀行000-0000000000000號 由呂侑星假冒蔡若亞向告訴人許育勝佯稱：因打官司亟需周轉、生活費不足、償還銀行債務等理由需款甚急，指定匯入王琮堯上開帳戶，再由呂侑星以LINE通訊軟體程式向網路遊戲三國群英傳M網友王琮堯佯稱：之前偷拿老婆的錢儲值遊戲，要把錢會回老婆帳戶，其轉帳額度已滿，無法直接轉入，想借用帳戶匯款，再請以無褶存款方式匯回其老婆帳戶帳戶云云，再由王琮堯匯回呂侑星指定之蔡若亞中國信託商業銀行帳號000-000000000000號帳戶之方式詐取財物。 109年5月18日下午4時45分許。 5,000元  67 王琮堯合作金庫商業銀行000-0000000000000號 由呂侑星假冒蔡若亞向告訴人許育勝佯稱：因打官司亟需周轉、生活費不足、償還銀行債務等理由需款甚急，指定匯入王琮堯上開帳戶，再由呂侑星以LINE通訊軟體程式向網路遊戲三國群英傳M網友王琮堯佯稱：之前偷拿老婆的錢儲值遊戲，要把錢會回老婆帳戶，其轉帳額度已滿，無法直接轉入，想借用帳戶匯款，再請以無褶存款方式匯回其老婆帳戶帳戶云云，再由王琮堯匯回呂侑星指定之蔡若亞中國信託商業銀行帳號000-000000000000號帳戶之方式詐取財物。 109年5月20日晚間7時許。 2萬元  68 王琮堯合作金庫商業銀行000-0000000000000號 由呂侑星假冒蔡若亞向告訴人許育勝佯稱：因打官司亟需周轉、生活費不足、償還銀行債務等理由需款甚急，指定匯入王琮堯上開帳戶，再由呂侑星以LINE通訊軟體程式向網路遊戲三國群英傳M網友王琮堯佯稱：之前偷拿老婆的錢儲值遊戲，要把錢會回老婆帳戶，其轉帳額度已滿，無法直接轉入，想借用帳戶匯款，再請以無褶存款方式匯回其老婆帳戶帳戶云云，再由王琮堯匯回呂侑星指定之蔡若亞中國信託商業銀行帳號000-000000000000號帳戶之方式詐取財物。 109年5月21日晚間11時26分許。 5,000元  69 黃振軒中國信託商業銀行000-000000000000號 由呂侑星假冒蔡若亞向告訴人許育勝佯稱：因打官司亟需周轉、生活費不足、償還銀行債務等理由需款甚急，指定匯入黃振軒上開帳戶，再由呂侑星以LINE通訊軟體程式向網路遊戲三國群英傳M網友黃振軒佯稱：要支付買賣遊戲幣款項或投資外匯之獲利云云，再由黃振軒匯回呂侑星指定之蔡若亞中國信託商業銀行帳號000-000000000000號帳戶之方式詐取財物。 109年6月1日上午11時44分許。 5,000元        70 黃振軒中國信託商業銀行000-000000000000號 由呂侑星假冒蔡若亞向告訴人許育勝佯稱：因打官司亟需周轉、生活費不足、償還銀行債務等理由需款甚急，指定匯入黃振軒上開帳戶，再由呂侑星以LINE通訊軟體程式向網路遊戲三國群英傳M網友黃振軒佯稱：要支付買賣遊戲幣款項或投資外匯之獲利云云，再由黃振軒匯回呂侑星指定之蔡若亞中國信託商業銀行帳號000-000000000000號帳戶之方式詐取財物。 109年6月1日上午11時46分許。 1萬元  71 黃振軒中國信託商業銀行000-000000000000號 由呂侑星假冒蔡若亞向告訴人許育勝佯稱：因打官司亟需周轉、生活費不足、償還銀行債務等理由需款甚急，指定匯入黃振軒上開帳戶，再由呂侑星以LINE通訊軟體程式向網路遊戲三國群英傳M網友黃振軒佯稱：要支付買賣遊戲幣款項或投資外匯之獲利云云，再由黃振軒匯回呂侑星指定之蔡若亞中國信託商業銀行帳號000-000000000000號帳戶之方式詐取財物。 109年6月4日晚間10時許。 5,000元  72 黃振軒中國信託商業銀行000-000000000000號 由呂侑星假冒蔡若亞向告訴人許育勝佯稱：因打官司亟需周轉、生活費不足、償還銀行債務等理由需款甚急，指定匯入黃振軒上開帳戶，再由呂侑星以LINE通訊軟體程式向網路遊戲三國群英傳M網友黃振軒佯稱：要支付買賣遊戲幣款項或投資外匯之獲利云云，再由黃振軒匯回呂侑星指定之蔡若亞中國信託商業銀行帳號000-000000000000號帳戶之方式詐取財物。 109年6月5日中午12時21分許。 1萬2,000元  73 黃振軒中國信託商業銀行000-000000000000號 由呂侑星假冒蔡若亞向告訴人許育勝佯稱：因打官司亟需周轉、生活費不足、償還銀行債務等理由需款甚急，指定匯入黃振軒上開帳戶，再由呂侑星以LINE通訊軟體程式向網路遊戲三國群英傳M網友黃振軒佯稱：要支付買賣遊戲幣款項或投資外匯之獲利云云，再由黃振軒匯回呂侑星指定之蔡若亞中國信託商業銀行帳號000-000000000000號帳戶之方式詐取財物。 109年6月6日下午5時39分許。 7,000元  74 黃振軒中國信託商業銀行000-000000000000號 由呂侑星假冒蔡若亞向告訴人許育勝佯稱：因打官司亟需周轉、生活費不足、償還銀行債務等理由需款甚急，指定匯入黃振軒上開帳戶，再由呂侑星以LINE通訊軟體程式向網路遊戲三國群英傳M網友黃振軒佯稱：要支付買賣遊戲幣款項或投資外匯之獲利云云，再由黃振軒匯回呂侑星指定之蔡若亞中國信託商業銀行帳號000-000000000000號帳戶之方式詐取財物。 109年6月7日晚間10時54分許。 1萬元  75 黃振軒中國信託商業銀行000-000000000000號 由呂侑星假冒蔡若亞向告訴人許育勝佯稱：因打官司亟需周轉、生活費不足、償還銀行債務等理由需款甚急，指定匯入黃振軒上開帳戶，再由呂侑星以LINE通訊軟體程式向網路遊戲三國群英傳M網友黃振軒佯稱：要支付買賣遊戲幣款項或投資外匯之獲利云云，再由黃振軒匯回呂侑星指定之蔡若亞中國信託商業銀行帳號000-000000000000號帳戶之方式詐取財物。 109年6月8日上午6時56分許。 5,000元  76 黃振軒中國信託商業銀行000-000000000000號 由呂侑星假冒蔡若亞向告訴人許育勝佯稱：因打官司亟需周轉、生活費不足、償還銀行債務等理由需款甚急，指定匯入黃振軒上開帳戶，再由呂侑星以LINE通訊軟體程式向網路遊戲三國群英傳M網友黃振軒佯稱：要支付買賣遊戲幣款項或投資外匯之獲利云云，再由黃振軒匯回呂侑星指定之蔡若亞中國信託商業銀行帳號000-000000000000號帳戶之方式詐取財物。 109年6月8日上午9時16分許。 5,000元  77 黃振軒中國信託商業銀行000-000000000000號 由呂侑星假冒蔡若亞向告訴人許育勝佯稱：因打官司亟需周轉、生活費不足、償還銀行債務等理由需款甚急，指定匯入黃振軒上開帳戶，再由呂侑星以LINE通訊軟體程式向網路遊戲三國群英傳M網友黃振軒佯稱：要支付買賣遊戲幣款項或投資外匯之獲利云云，再由黃振軒匯回呂侑星指定之蔡若亞中國信託商業銀行帳號000-000000000000號帳戶之方式詐取財物。 109年6月10日中午12時54分許。 3萬6,000元  78 黃振軒中國信託商業銀行000-000000000000號 由呂侑星假冒蔡若亞向告訴人許育勝佯稱：因打官司亟需周轉、生活費不足、償還銀行債務等理由需款甚急，指定匯入黃振軒上開帳戶，再由呂侑星以LINE通訊軟體程式向網路遊戲三國群英傳M網友黃振軒佯稱：要支付買賣遊戲幣款項或投資外匯之獲利云云，再由黃振軒匯回呂侑星指定之蔡若亞中國信託商業銀行帳號000-000000000000號帳戶之方式詐取財物。 109年6月11日上午6時59分許。 1萬4,000元  79 黃振軒中國信託商業銀行000-000000000000號 由呂侑星假冒蔡若亞向告訴人許育勝佯稱：因打官司亟需周轉、生活費不足、償還銀行債務等理由需款甚急，指定匯入黃振軒上開帳戶，再由呂侑星以LINE通訊軟體程式向網路遊戲三國群英傳M網友黃振軒佯稱：要支付買賣遊戲幣款項或投資外匯之獲利云云，再由黃振軒匯回呂侑星指定之蔡若亞中國信託商業銀行帳號000-000000000000號帳戶之方式詐取財物。 109年6月11日下午5時27分許。 1萬5,000元  80 黃振軒中國信託商業銀行000-000000000000號 由呂侑星假冒蔡若亞向告訴人許育勝佯稱：因打官司亟需周轉、生活費不足、償還銀行債務等理由需款甚急，指定匯入黃振軒上開帳戶，再由呂侑星以LINE通訊軟體程式向網路遊戲三國群英傳M網友黃振軒佯稱：要支付買賣遊戲幣款項或投資外匯之獲利云云，再由黃振軒匯回呂侑星指定之蔡若亞中國信託商業銀行帳號000-000000000000號帳戶之方式詐取財物。 109年6月11日晚間11時37分許。 3萬元  81 黃振軒中國信託商業銀行000-000000000000號 由呂侑星假冒蔡若亞向告訴人許育勝佯稱：因打官司亟需周轉、生活費不足、償還銀行債務等理由需款甚急，指定匯入黃振軒上開帳戶，再由呂侑星以LINE通訊軟體程式向網路遊戲三國群英傳M網友黃振軒佯稱：要支付買賣遊戲幣款項或投資外匯之獲利云云，再由黃振軒匯回呂侑星指定之蔡若亞中國信託商業銀行帳號000-000000000000號帳戶之方式詐取財物。 109年6月12日中午12時44分許。 3萬元  82 黃振軒中國信託商業銀行000-000000000000號 由呂侑星假冒蔡若亞向告訴人許育勝佯稱：因打官司亟需周轉、生活費不足、償還銀行債務等理由需款甚急，指定匯入黃振軒上開帳戶，再由呂侑星以LINE通訊軟體程式向網路遊戲三國群英傳M網友黃振軒佯稱：要支付買賣遊戲幣款項或投資外匯之獲利云云，再由黃振軒匯回呂侑星指定之蔡若亞中國信託商業銀行帳號000-000000000000號帳戶之方式詐取財物。 109年6月12日晚間11時47分許。 5,000元  83 黃振軒中國信託商業銀行000-000000000000號 由呂侑星假冒蔡若亞向告訴人許育勝佯稱：因打官司亟需周轉、生活費不足、償還銀行債務等理由需款甚急，指定匯入黃振軒上開帳戶，再由呂侑星以LINE通訊軟體程式向網路遊戲三國群英傳M網友黃振軒佯稱：要支付買賣遊戲幣款項或投資外匯之獲利云云，再由黃振軒匯回呂侑星指定之蔡若亞中國信託商業銀行帳號000-000000000000號帳戶之方式詐取財物。 109年6月14日上午6時16分許。 8,000元  84 黃振軒中國信託商業銀行000-000000000000號 由呂侑星假冒蔡若亞向告訴人許育勝佯稱：因打官司亟需周轉、生活費不足、償還銀行債務等理由需款甚急，指定匯入黃振軒上開帳戶，再由呂侑星以LINE通訊軟體程式向網路遊戲三國群英傳M網友黃振軒佯稱：要支付買賣遊戲幣款項或投資外匯之獲利云云，再由黃振軒匯回呂侑星指定之蔡若亞中國信託商業銀行帳號000-000000000000號帳戶之方式詐取財物。 109年6月16日晚間7時53分許。 1萬2,000元  85 黃振軒中國信託商業銀行000-000000000000號 由呂侑星假冒蔡若亞向告訴人許育勝佯稱：因打官司亟需周轉、生活費不足、償還銀行債務等理由需款甚急，指定匯入黃振軒上開帳戶，再由呂侑星以LINE通訊軟體程式向網路遊戲三國群英傳M網友黃振軒佯稱：要支付買賣遊戲幣款項或投資外匯之獲利云云，再由黃振軒匯回呂侑星指定之蔡若亞中國信託商業銀行帳號000-000000000000號帳戶之方式詐取財物。 109年6月30日下午4時28分許。 8,000元  86 黃振軒中國信託商業銀行000-000000000000號 由呂侑星假冒蔡若亞向告訴人許育勝佯稱：因打官司亟需周轉、生活費不足、償還銀行債務等理由需款甚急，指定匯入黃振軒上開帳戶，再由呂侑星以LINE通訊軟體程式向網路遊戲三國群英傳M網友黃振軒佯稱：要支付買賣遊戲幣款項或投資外匯之獲利云云，再由黃振軒匯回呂侑星指定之蔡若亞中國信託商業銀行帳號000-000000000000號帳戶之方式詐取財物。 109年7月3日晚間6時26分許。 5,000元  87 黃振軒中國信託商業銀行000-000000000000號 由呂侑星假冒蔡若亞向告訴人許育勝佯稱：因打官司亟需周轉、生活費不足、償還銀行債務等理由需款甚急，指定匯入黃振軒上開帳戶，再由呂侑星以LINE通訊軟體程式向網路遊戲三國群英傳M網友黃振軒佯稱：要支付買賣遊戲幣款項或投資外匯之獲利云云，再由黃振軒匯回呂侑星指定之蔡若亞中國信託商業銀行帳號000-000000000000號帳戶之方式詐取財物。 109年7月6日晚間7時57分許。 1萬元  88 黃振軒中國信託商業銀行000-000000000000號 由呂侑星假冒蔡若亞向告訴人許育勝佯稱：因打官司亟需周轉、生活費不足、償還銀行債務等理由需款甚急，指定匯入黃振軒上開帳戶，再由呂侑星以LINE通訊軟體程式向網路遊戲三國群英傳M網友黃振軒佯稱：要支付買賣遊戲幣款項或投資外匯之獲利云云，再由黃振軒匯回呂侑星指定之蔡若亞中國信託商業銀行帳號000-000000000000號帳戶之方式詐取財物。 109年7月7日下午5時36分許。 8萬元  89 黃振軒中國信託商業銀行000-000000000000號 由呂侑星假冒蔡若亞向告訴人許育勝佯稱：因打官司亟需周轉、生活費不足、償還銀行債務等理由需款甚急，指定匯入黃振軒上開帳戶，再由呂侑星以LINE通訊軟體程式向網路遊戲三國群英傳M網友黃振軒佯稱：要支付買賣遊戲幣款項或投資外匯之獲利云云，再由黃振軒匯回呂侑星指定之蔡若亞中國信託商業銀行帳號000-000000000000號帳戶之方式詐取財物。 109年7月7日晚間9時52分許。 5,000元  90 黃振軒中國信託商業銀行000-000000000000號 由呂侑星假冒蔡若亞向告訴人許育勝佯稱：因打官司亟需周轉、生活費不足、償還銀行債務等理由需款甚急，指定匯入黃振軒上開帳戶，再由呂侑星以LINE通訊軟體程式向網路遊戲三國群英傳M網友黃振軒佯稱：要支付買賣遊戲幣款項或投資外匯之獲利云云，再由黃振軒匯回呂侑星指定之蔡若亞中國信託商業銀行帳號000-000000000000號帳戶之方式詐取財物。 109年7月9日中午12時22分許。 10萬元  91 黃振軒中國信託商業銀行000-000000000000號 由呂侑星假冒蔡若亞向告訴人許育勝佯稱：因打官司亟需周轉、生活費不足、償還銀行債務等理由需款甚急，指定匯入黃振軒上開帳戶，再由呂侑星以LINE通訊軟體程式向網路遊戲三國群英傳M網友黃振軒佯稱：要支付買賣遊戲幣款項或投資外匯之獲利云云，再由黃振軒匯回呂侑星指定之蔡若亞中國信託商業銀行帳號000-000000000000號帳戶之方式詐取財物。 109年7月9日晚間10時37分許。 5萬元  92 黃振軒中國信託商業銀行000-000000000000號 由呂侑星假冒蔡若亞向告訴人許育勝佯稱：因打官司亟需周轉、生活費不足、償還銀行債務等理由需款甚急，指定匯入黃振軒上開帳戶，再由呂侑星以LINE通訊軟體程式向網路遊戲三國群英傳M網友黃振軒佯稱：要支付買賣遊戲幣款項或投資外匯之獲利云云，再由黃振軒匯回呂侑星指定之蔡若亞中國信託商業銀行帳號000-000000000000號帳戶之方式詐取財物。 109年7月10日晚間8時52分許。 1萬7,500元  93 黃振軒中國信託商業銀行000-000000000000號 由呂侑星假冒蔡若亞向告訴人許育勝佯稱：因打官司亟需周轉、生活費不足、償還銀行債務等理由需款甚急，指定匯入黃振軒上開帳戶，再由呂侑星以LINE通訊軟體程式向網路遊戲三國群英傳M網友黃振軒佯稱：要支付買賣遊戲幣款項或投資外匯之獲利云云，再由黃振軒匯回呂侑星指定之蔡若亞中國信託商業銀行帳號000-000000000000號帳戶之方式詐取財物。 109年7月11日下午6時44分許。 8,000元  94 黃振軒中國信託商業銀行000-000000000000號 由呂侑星假冒蔡若亞向告訴人許育勝佯稱：因打官司亟需周轉、生活費不足、償還銀行債務等理由需款甚急，指定匯入黃振軒上開帳戶，再由呂侑星以LINE通訊軟體程式向網路遊戲三國群英傳M網友黃振軒佯稱：要支付買賣遊戲幣款項或投資外匯之獲利云云，再由黃振軒匯回呂侑星指定之蔡若亞中國信託商業銀行帳號000-000000000000號帳戶之方式詐取財物。 109年7月12日凌晨1時6分許。 1萬元  95 黃振軒中國信託商業銀行000-000000000000號 由蔡若亞向告訴人許育勝佯稱：因打監護權官司亟需周轉、生活費不足、償還銀行債務等理由需款甚急，指定匯入黃振軒上開帳戶，再由呂侑星以LINE通訊軟體程式向網路遊戲三國群英傳M網友黃振軒佯稱：要支付買賣遊戲幣款項或投資外匯之獲利云云，再由黃振軒匯回呂侑星指定之蔡若亞中國信託商業銀行帳號000-000000000000號帳戶之方式詐取財物。 109年7月12日晚間8時51分許。 1萬元  96 黃振軒中國信託商業銀行000-000000000000號 由呂侑星假冒蔡若亞向告訴人許育勝佯稱：因打官司亟需周轉、生活費不足、償還銀行債務等理由需款甚急，指定匯入黃振軒上開帳戶，再由呂侑星以LINE通訊軟體程式向網路遊戲三國群英傳M網友黃振軒佯稱：要支付買賣遊戲幣款項或投資外匯之獲利云云，再由黃振軒匯回呂侑星指定之蔡若亞中國信託商業銀行帳號000-000000000000號帳戶之方式詐取財物。 109年7月13日上午5時13分許。 4,000元  97 黃振軒中國信託商業銀行000-000000000000號 由呂侑星假冒蔡若亞向告訴人許育勝佯稱：因打官司亟需周轉、生活費不足、償還銀行債務等理由需款甚急，指定匯入黃振軒上開帳戶，再由呂侑星以LINE通訊軟體程式向網路遊戲三國群英傳M網友黃振軒佯稱：要支付買賣遊戲幣款項或投資外匯之獲利云云，再由黃振軒匯回呂侑星指定之蔡若亞中國信託商業銀行帳號000-000000000000號帳戶之方式詐取財物。 109年7月13日上午8時55分許。 2萬元  98 黃振軒中國信託商業銀行000-000000000000號 由呂侑星假冒蔡若亞向告訴人許育勝佯稱：因打官司亟需周轉、生活費不足、償還銀行債務等理由需款甚急，指定匯入黃振軒上開帳戶，再由呂侑星以LINE通訊軟體程式向網路遊戲三國群英傳M網友黃振軒佯稱：要支付買賣遊戲幣款項或投資外匯之獲利云云，再由黃振軒匯回呂侑星指定之蔡若亞中國信託商業銀行帳號000-000000000000號帳戶之方式詐取財物。 109年7月14日上午11時47分許。 3萬5,000元  99 黃振軒中國信託商業銀行000-000000000000號 由呂侑星假冒蔡若亞向告訴人許育勝佯稱：因打官司亟需周轉、生活費不足、償還銀行債務等理由需款甚急，指定匯入黃振軒上開帳戶，再由呂侑星以LINE通訊軟體程式向網路遊戲三國群英傳M網友黃振軒佯稱：要支付買賣遊戲幣款項或投資外匯之獲利云云，再由黃振軒匯回呂侑星指定之蔡若亞中國信託商業銀行帳號000-000000000000號帳戶之方式詐取財物。 109年7月14日晚間9時28分許。 1萬500元  100 黃振軒中國信託商業銀行000-000000000000號 由呂侑星假冒蔡若亞向告訴人許育勝佯稱：因打官司亟需周轉、生活費不足、償還銀行債務等理由需款甚急，指定匯入黃振軒上開帳戶，再由呂侑星以LINE通訊軟體程式向網路遊戲三國群英傳M網友黃振軒佯稱：要支付買賣遊戲幣款項或投資外匯之獲利云云，再由黃振軒匯回呂侑星指定之蔡若亞中國信託商業銀行帳號000-000000000000號帳戶之方式詐取財物。 109年7月16日中午12時42分許。 2萬6,000元  101 黃振軒中國信託商業銀行000-000000000000號 由呂侑星假冒蔡若亞向告訴人許育勝佯稱：因打官司亟需周轉、生活費不足、償還銀行債務等理由需款甚急，指定匯入黃振軒上開帳戶，再由呂侑星以LINE通訊軟體程式向網路遊戲三國群英傳M網友黃振軒佯稱：要支付買賣遊戲幣款項或投資外匯之獲利云云，再由黃振軒匯回呂侑星指定之蔡若亞中國信託商業銀行帳號000-000000000000號帳戶之方式詐取財物。 109年7月17日晚間7時21分許。 4萬元  102 黃振軒中國信託商業銀行000-000000000000號 由呂侑星假冒蔡若亞向告訴人許育勝佯稱：因打官司亟需周轉、生活費不足、償還銀行債務等理由需款甚急，指定匯入黃振軒上開帳戶，再由呂侑星以LINE通訊軟體程式向網路遊戲三國群英傳M網友黃振軒佯稱：要支付買賣遊戲幣款項或投資外匯之獲利云云，再由黃振軒匯回呂侑星指定之蔡若亞中國信託商業銀行帳號000-000000000000號帳戶之方式詐取財物。 109年7月18日晚間6時24分許。 2萬元  103 黃振軒中國信託商業銀行000-000000000000號 由呂侑星假冒蔡若亞向告訴人許育勝佯稱：因打官司亟需周轉、生活費不足、償還銀行債務等理由需款甚急，指定匯入王琮堯上開帳戶，再由呂侑星以LINE通訊軟體程式向網路遊戲三國群英傳M網友黃振軒佯稱：要支付買賣遊戲幣款項或投資外匯之獲利云云，再由黃振軒匯回呂侑星指定之蔡若亞中國信託商業銀行帳號000-000000000000號帳戶之方式詐取財物。 109年7月18日晚間10時39分許。 1萬元  104 黃振軒中國信託商業銀行000-000000000000號 由呂侑星假冒蔡若亞向告訴人許育勝佯稱：因打官司亟需周轉、生活費不足、償還銀行債務等理由需款甚急，指定匯入黃振軒上開帳戶，再由呂侑星以LINE通訊軟體程式向網路遊戲三國群英傳M網友黃振軒佯稱：要支付買賣遊戲幣款項或投資外匯之獲利云云，再由黃振軒匯回呂侑星指定之蔡若亞中國信託商業銀行帳號000-000000000000號帳戶之方式詐取財物。 109年7月19日中午12時17分許。 3萬元  105 黃振軒中國信託商業銀行000-000000000000號 由呂侑星假冒蔡若亞向告訴人許育勝佯稱：因打官司亟需周轉、生活費不足、償還銀行債務等理由需款甚急，指定匯入黃振軒上開帳戶，再由呂侑星以LINE通訊軟體程式向網路遊戲三國群英傳M網友黃振軒佯稱：要支付買賣遊戲幣款項或投資外匯之獲利云云，再由黃振軒匯回呂侑星指定之蔡若亞中國信託商業銀行帳號000-000000000000號帳戶之方式詐取財物。 109年7月19日下午2時34分許。 3萬元  106 黃振軒中國信託商業銀行000-000000000000號 由呂侑星假冒蔡若亞向告訴人許育勝佯稱：因打官司亟需周轉、生活費不足、償還銀行債務等理由需款甚急，指定匯入黃振軒上開帳戶，再由呂侑星以LINE通訊軟體程式向網路遊戲三國群英傳M網友黃振軒佯稱：要支付買賣遊戲幣款項或投資外匯之獲利云云，再由黃振軒匯回呂侑星指定之蔡若亞中國信託商業銀行帳號000-000000000000號帳戶之方式詐取財物。 109年7月21日下午1時44分許。 2萬元  107 黃振軒中國信託商業銀行000-000000000000號 由呂侑星假冒蔡若亞向告訴人許育勝佯稱：因打官司亟需周轉、生活費不足、償還銀行債務等理由需款甚急，指定匯入黃振軒上開帳戶，再由呂侑星以LINE通訊軟體程式向網路遊戲三國群英傳M網友黃振軒佯稱：要支付買賣遊戲幣款項或投資外匯之獲利云云，再由黃振軒匯回呂侑星指定之蔡若亞中國信託商業銀行帳號000-000000000000號帳戶之方式詐取財物。 109年7月14日下午2時48分許。 1萬元  108 黃振軒中國信託商業銀行000-000000000000號 由呂侑星假冒蔡若亞向告訴人許育勝佯稱：因打官司亟需周轉、生活費不足、償還銀行債務等理由需款甚急，指定匯入黃振軒上開帳戶，再由呂侑星以LINE通訊軟體程式向網路遊戲三國群英傳M網友黃振軒佯稱：要支付買賣遊戲幣款項或投資外匯之獲利云云，再由黃振軒匯回呂侑星指定之蔡若亞中國信託商業銀行帳號000-000000000000號帳戶之方式詐取財物。 109年7月21日晚間9時49分許。 1萬2,000元  109 黃振軒中國信託商業銀行000-000000000000號 由呂侑星假冒蔡若亞向告訴人許育勝佯稱：因打官司亟需周轉、生活費不足、償還銀行債務等理由需款甚急，指定匯入黃振軒上開帳戶，再由呂侑星以LINE通訊軟體程式向網路遊戲三國群英傳M網友黃振軒佯稱：要支付買賣遊戲幣款項或投資外匯之獲利云云，再由黃振軒匯回呂侑星指定之蔡若亞中國信託商業銀行帳號000-000000000000號帳戶之方式詐取財物。 109年7月22日凌晨4時41分許。 1萬元  110 黃振軒中國信託商業銀行000-000000000000號 由呂侑星假冒蔡若亞向告訴人許育勝佯稱：因打官司亟需周轉、生活費不足、償還銀行債務等理由需款甚急，指定匯入黃振軒上開帳戶，再由呂侑星以LINE通訊軟體程式向網路遊戲三國群英傳M網友黃振軒佯稱：要支付買賣遊戲幣款項或投資外匯之獲利云云，再由黃振軒匯回呂侑星指定之蔡若亞中國信託商業銀行帳號000-000000000000號帳戶之方式詐取財物。 109年7月22日上午11時11分許。 5萬元  111 黃振軒中國信託商業銀行000-000000000000號 由呂侑星假冒蔡若亞向告訴人許育勝佯稱：因打官司亟需周轉、生活費不足、償還銀行債務等理由需款甚急，指定匯入黃振軒上開帳戶，再由呂侑星以LINE通訊軟體程式向網路遊戲三國群英傳M網友黃振軒佯稱：要支付買賣遊戲幣款項或投資外匯之獲利云云，再由黃振軒匯回呂侑星指定之蔡若亞中國信託商業銀行帳號000-000000000000號帳戶之方式詐取財物。 109年7月22日下午2時19分許。 6,000元  112 黃振軒中國信託商業銀行000-000000000000號 由呂侑星假冒蔡若亞向告訴人許育勝佯稱：因打官司亟需周轉、生活費不足、償還銀行債務等理由需款甚急，指定匯入黃振軒上開帳戶，再由呂侑星以LINE通訊軟體程式向網路遊戲三國群英傳M網友黃振軒佯稱：要支付買賣遊戲幣款項或投資外匯之獲利云云，再由黃振軒匯回呂侑星指定之蔡若亞中國信託商業銀行帳號000-000000000000號帳戶之方式詐取財物。 109年7月22日下午4時14分許。 1,400元  113 黃振軒中國信託商業銀行000-000000000000號 由呂侑星假冒蔡若亞向告訴人許育勝佯稱：因打官司亟需周轉、生活費不足、償還銀行債務等理由需款甚急，指定匯入黃振軒上開帳戶，再由呂侑星以LINE通訊軟體程式向網路遊戲三國群英傳M網友黃振軒佯稱：要支付買賣遊戲幣款項或投資外匯之獲利云云，再由黃振軒匯回呂侑星指定之蔡若亞中國信託商業銀行帳號000-000000000000號帳戶之方式詐取財物。 109年7月22日下午2時15分許。 2,600元  114 黃振軒中國信託商業銀行000-000000000000號 由呂侑星假冒蔡若亞向告訴人許育勝佯稱：因打官司亟需周轉、生活費不足、償還銀行債務等理由需款甚急，指定匯入黃振軒上開帳戶，再由呂侑星以LINE通訊軟體程式向網路遊戲三國群英傳M網友黃振軒佯稱：要支付買賣遊戲幣款項或投資外匯之獲利云云，再由黃振軒匯回呂侑星指定之蔡若亞中國信託商業銀行帳號000-000000000000號帳戶之方式詐取財物。 109年7月22日晚間7時43分許。 2萬元  115 黃振軒中國信託商業銀行000-000000000000號 由呂侑星假冒蔡若亞向告訴人許育勝佯稱：因打官司亟需周轉、生活費不足、償還銀行債務等理由需款甚急，指定匯入黃振軒上開帳戶，再由呂侑星以LINE通訊軟體程式向網路遊戲三國群英傳M網友黃振軒佯稱：要支付買賣遊戲幣款項或投資外匯之獲利云云，再由黃振軒匯回呂侑星指定之蔡若亞中國信託商業銀行帳號000-000000000000號帳戶之方式詐取財物。 109年7月23日上午11時11分許。 1,000元  116 黃振軒中國信託商業銀行000-000000000000號 由呂侑星假冒蔡若亞向告訴人許育勝佯稱：因打官司亟需周轉、生活費不足、償還銀行債務等理由需款甚急，指定匯入黃振軒上開帳戶，再由呂侑星以LINE通訊軟體程式向網路遊戲三國群英傳M網友黃振軒佯稱：要支付買賣遊戲幣款項或投資外匯之獲利云云，再由黃振軒匯回呂侑星指定之蔡若亞中國信託商業銀行帳號000-000000000000號帳戶之方式詐取財物。 109年7月24日下午3時3分許。 3萬3,000元  117 黃振軒台新國際商業銀行000-00000000000000號 由呂侑星假冒蔡若亞向告訴人許育勝佯稱：因打官司亟需周轉、生活費不足、償還銀行債務等理由需款甚急，指定匯入黃振軒上開帳戶，再由呂侑星以LINE通訊軟體程式向網路遊戲三國群英傳M網友黃振軒佯稱：要支付買賣遊戲幣款項或投資外匯之獲利云云，再由黃振軒匯回呂侑星指定之蔡若亞中國信託商業銀行帳號000-000000000000號帳戶之方式詐取財物。 109年6月30日上午9時27分許。 1萬元  118 黃振軒台新國際商業銀行000-00000000000000號 由呂侑星假冒蔡若亞向告訴人許育勝佯稱：因打官司亟需周轉、生活費不足、償還銀行債務等理由需款甚急，指定匯入黃振軒上開帳戶，再由呂侑星以LINE通訊軟體程式向網路遊戲三國群英傳M網友黃振軒佯稱：要支付買賣遊戲幣款項或投資外匯之獲利云云，再由黃振軒匯回呂侑星指定之蔡若亞中國信託商業銀行帳號000-000000000000號帳戶之方式詐取財物。 109年6月30日上午10時22分許。 1萬5,000元  119 黃振軒台新國際商業銀行000-00000000000000號 由呂侑星假冒蔡若亞向告訴人許育勝佯稱：因打官司亟需周轉、生活費不足、償還銀行債務等理由需款甚急，指定匯入黃振軒上開帳戶，再由呂侑星以LINE通訊軟體程式向網路遊戲三國群英傳M網友黃振軒佯稱：要支付買賣遊戲幣款項或投資外匯之獲利云云，再由黃振軒匯回呂侑星指定之蔡若亞中國信託商業銀行帳號000-000000000000號帳戶之方式詐取財物。 109年7月4日凌晨0時14分許。 2萬5,000元  120 黃振軒台新國際商業銀行000-00000000000000號 由蔡若亞向告訴人許育勝佯稱：因打監護權官司亟需周轉、生活費不足、償還銀行債務等理由需款甚急，指定匯入黃振軒上開帳戶，再由呂侑星以LINE通訊軟體程式向網路遊戲三國群英傳M網友黃振軒佯稱：要支付買賣遊戲幣款項或投資外匯之獲利云云，再由黃振軒匯回呂侑星指定之蔡若亞中國信託商業銀行帳號000-000000000000號帳戶之方式詐取財物。 109年7月6日下午3時26分許。 2萬5,000元  121 黃振軒台新國際商業銀行000-00000000000000號 由呂侑星假冒蔡若亞向告訴人許育勝佯稱：因打官司亟需周轉、生活費不足、償還銀行債務等理由需款甚急，指定匯入黃振軒上開帳戶，再由呂侑星以LINE通訊軟體程式向網路遊戲三國群英傳M網友黃振軒佯稱：要支付買賣遊戲幣款項或投資外匯之獲利云云，再由黃振軒匯回呂侑星指定之蔡若亞中國信託商業銀行帳號000-000000000000號帳戶之方式詐取財物。 109年7月13日中午12時17分許。 2萬元  122 黃振軒台新國際商業銀行000-00000000000000號 由呂侑星假冒蔡若亞向告訴人許育勝佯稱：因打官司亟需周轉、生活費不足、償還銀行債務等理由需款甚急，指定匯入黃振軒上開帳戶，再由呂侑星以LINE通訊軟體程式向網路遊戲三國群英傳M網友黃振軒佯稱：要支付買賣遊戲幣款項或投資外匯之獲利云云，再由黃振軒匯回呂侑星指定之蔡若亞中國信託商業銀行帳號000-000000000000號帳戶之方式詐取財物。 109年7月15日晚間10時10分許。 1萬5,000元 原起訴書附表三編號123 123 黃振軒台新國際商業銀行000-00000000000000號 由呂侑星假冒蔡若亞向告訴人許育勝佯稱：因打官司亟需周轉、生活費不足、償還銀行債務等理由需款甚急，指定匯入黃振軒上開帳戶，再由呂侑星以LINE通訊軟體程式向網路遊戲三國群英傳M網友黃振軒佯稱：要支付買賣遊戲幣款項或投資外匯之獲利云云，再由黃振軒匯回呂侑星指定之蔡若亞中國信託商業銀行帳號000-000000000000號帳戶之方式詐取財物。 109年7月16日上午10時1分許。 1萬元 原起訴書附表三編號124 124 黃振軒台新國際商業銀行000-00000000000000號 由呂侑星假冒蔡若亞向告訴人許育勝佯稱：因打官司亟需周轉、生活費不足、償還銀行債務等理由需款甚急，指定匯入黃振軒上開帳戶，再由呂侑星以LINE通訊軟體程式向網路遊戲三國群英傳M網友黃振軒佯稱：要支付買賣遊戲幣款項或投資外匯之獲利云云，再由黃振軒匯回呂侑星指定之蔡若亞中國信託商業銀行帳號000-000000000000號帳戶之方式詐取財物。 109年7月16日晚間10時21分許。 1萬元 原起訴書附表三編號125 125 陳勝森中國信託商業銀行000-000000000000號 由呂侑星假冒蔡若亞向告訴人許育勝佯稱：因打官司亟需周轉、生活費不足、償還銀行債務等理由需款甚急，指定匯入陳勝森上開帳戶，再由呂侑星以LINE通訊軟體程式向網路遊戲三國群英傳M網友陳勝森佯稱：要償還投資外匯之損失云云，陳勝森再將款項領出。 109年7月24 2萬5,000元 原起訴書附表三編號126 說明：     1.觀告訴人中華郵政股份有限公司局號0000000號帳號0000000號之查詢12個月交易/彙總登摺明細（見110偵2241卷第67頁），109年7月7日告訴人匯入證人黃振軒中國信託商業銀行000-000000000000號帳戶僅一筆5,000元，原起訴書附表三編號89所記載之 　　　1萬,5000元顯為誤載，應更正為5,000元。     2.再參告訴人中國信託銀行帳戶之交易明細（見110偵2241卷第96頁），109年7月4日告訴人僅匯入一筆2萬5,000元至黃振軒中國信託商業銀行帳戶內，原起訴書附表三編號119及編號122，匯款時間相同，金額皆為2萬5,000元，顯然為重複列計，應刪除其中一筆，故起訴書附表三編號122應予刪除，原附表三編號123至126之編號，依序更正編號為附表三編號122至125。 　　3.以上誤載及贅載部分，業經公訴人於本院準備程序時當庭更正如上所示（見本院卷第165頁） 　　4.犯罪所得合計為202萬6,900元。